臺灣新北地方法院刑事判決
109年度重訴字第32號
公  訴  人  臺灣新北地方檢察署檢察官
被      告  洪玉玲


            吳茂源



共      同
選任辯護人  蔡信章律師
上列被告因違反商業會計法等案件，經檢察官提起公訴（108年
度偵字第11191號），本院判決如下：
  　主　文
洪玉玲犯如附表一、二所示之罪，各處如附表一、二所示之刑。
應執行有期徒刑參年，如易科罰金，以新臺幣壹仟元折算壹日。
吳茂源犯如附表二編號一至十四所示之罪，各處如附表二編號一
至十四所示之刑及沒收。應執行有期徒刑拾月，如易科罰金，以
新臺幣壹仟元折算壹日。
    事　實
一、洪玉玲自民國100年8月10日起至105年12月15日止，擔任址
    設新北市○○區○○街00巷0號1樓（即吳茂源之居所）之威宜貿
    易有限公司（下稱威宜公司）實際負責人，洪玉玲並自103
    年8月5日起至105年12月15日止擔任威宜公司之登記負責人
    ，負責威宜公司統一發票之開立，為主辦會計人員，而有據
    實填製會計憑證之義務，竟分別為下列犯行：
　㈠洪玉玲明知威宜公司於100年9月至105年8月間，並未向如附
    表一所示之各營業人進貨，竟基於以不正當方法逃漏稅捐之
    犯意，自如附表一所示之營業人處取得如附表一所示之不實
    統一發票（發票開立年月、銷售額詳如附表一所示），充作
    進項會計憑證，並持向財政部北區國稅局申報扣抵銷項稅額
    （稅額詳如附表一所示），以此不正當方式逃漏營業稅稅額
    共計新臺幣（下同）2,760,809元，足以生損害於稅捐稽徵
    機關對於稅捐稽徵及核課管理之正確性。
　㈡洪玉玲明知威宜公司於100年9月至103年8月間，並無銷貨予
    如附表二編號1至14所示之各營業人，竟基於幫助他人逃漏
    稅捐及行使業務上登載不實文書之犯意，填製如附表二編號
    1至14所示之不實統一發票（發票開立年月、銷售額詳如附
    表二編號1至14所示），交付予如附表二編號1至14所示之各
    營業人作為進項憑證，如附表二編號1至14所示之各營業人
    再持以向稅捐稽徵機關申報扣抵銷項稅額（稅額詳如附表二
    編號1至14所示），以此方式幫助各該營業人逃漏附表二編
    號1至14所示營業稅，足以生損害於稅捐稽徵機關對於稅捐
    稽徵及核課管理之正確性。
　㈢洪玉玲明知威宜公司於103年8月至105年8月間，並無銷貨予
    如附表二編號14至26所示之各營業人，竟基於填製不實會計
    憑證及幫助他人逃漏稅捐之犯意，填製如附表二編號14至26
    所示之不實統一發票（發票開立年月、銷售額詳如附表二編
    號14至26所示），交付予如附表二編號14至26所示之各營業
    人作進項憑證，如附表二編號14至26所示之各營業人再持以
    向稅捐稽徵機關申報扣抵銷項稅額（稅額詳如附表二編號14
    至26所示），以此方式幫助各該營業人逃漏附表二編號14至
    26所示營業稅，足以生損害於稅捐稽徵機關對於稅捐稽徵及
    核課管理之正確性。
二、吳茂源可預見他人向其借用名義登記為公司負責人，該他人
    可能以該公司名義開立不實統一發票予其他納稅義務人申報
    扣抵銷項稅額，而幫助該納稅義務人逃漏稅捐，卻仍不違背
    其本意，基於幫助行使業務上登載不實文書及幫助他人逃漏
    稅捐之不確定故意，應洪玉玲之邀，自100年8月10日起至10
    3年8月4日止，以每月3萬元之代價，擔任威宜公司之登記負
    責人，經領用統一發票後，使洪玉玲得於100年9月至103年8
    月間，以威宜公司名義開立如附表二編號1至14所示之不實
    統一發票（發票開立年月、銷售額詳如附表二編號1至14所
    示），交付予如附表二編號1至14所示之各營業人作為進項
    憑證，如附表二編號1至14所示之各營業人再持以向稅捐稽
    徵機關申報扣抵銷項稅額（稅額詳如附表二編號1至14所示
    ），以此方式幫助各該營業人逃漏附表二編號1至14所示營
    業稅，足以生損害於稅捐稽徵機關對於稅捐稽徵及核課管理
    之正確性。嗣經國稅局人員查核後，始查悉上情。
三、案經財政部北區國稅局函送臺灣新北地方檢察署檢察官偵查
    起訴。
　　理　由
一、證據能力部分：
  ㈠按被告以外之人於檢察事務官、司法警察官或司法警察調查
    中所為之陳述，與審判中不符時，其先前之陳述具有較可信
    之特別情況，且為證明犯罪事實存否所必要者，得為證據，
    刑事訴訟法第159條之2定有明文。經查，證人黃慧雯於偵查
    中於檢察事務官詢問中時之證述，與本院審理中所述內容並
    不一致，本院審酌證人即被告吳茂源之配偶黃慧雯受檢察事
    務官詢問時外部情狀，從該份詢問筆錄記載均條理清楚，且
    以一問一答方式進行，又其於本院審理中並未主張其受詢問
    時有身體、心理狀況異常，或受其他外力干擾情形，且製作
    詢問筆錄時與案發時間較為接近，記憶自較深刻清晰，且偵
    查中其應較無心詳予考量供詞對自己或他人所生之利害關係
    ，時間上亦不及權衡利害及取捨得失，並較無來自被告洪玉
    玲、吳茂源在場所生有形、無形之壓力，足認其於偵查中經
    檢察事務官詢問時所述有特別可信之情況；且經審酌上開陳
    述之內容，為認定本案犯罪事實存否所必要，則依前揭規定
    ，應認證人黃慧雯於警詢時之陳述，與審判中不符者，得作
    為本案之證據。
  ㈡按被告以外之人於審判外之陳述，雖不符前4條之規定，而經
    當事人於審判程序同意作為證據，法院審酌該言詞陳述或書
    面陳述作成時之情況，認為適當者，亦得為證據，刑事訴訟
    法第159條之5第1項定有明文。本條之立法意旨在於確認當
    事人對於傳聞證據有處分權，得放棄反對詰問權，同意或擬
    制同意傳聞證據可作為證據，屬於證據傳聞性之解除行為，
    如法院認為適當，不論該傳聞證據是否具備刑事訴訟法第15
    9條之1至第159條之4所定情形，均容許作為證據，不以未具
    備刑事訴訟法第159條之1至第159條之4所定情形為前提（最
    高法院104年度第3次刑事庭會議決議參照）。查本件判決所
    引用被告洪玉玲、吳茂源以外之人於審判外所為陳述，雖均
    屬傳聞證據，然本件當事人及辯護人對於本判決下列所引用
    之供述證據，於本院準備程序時均同意有證據能力，本院審
    酌上開證據資料製作時之情況，尚無違法不當及證明力明顯
    過低之瑕疵之情形，爰依刑事訴訟法第159條之5規定，認均
    具有證據能力。
  ㈢至下列所引用之其餘非供述證據，無證據證明係公務員違背
    法定程序所取得，亦無顯有不可信之情況，已經本院於審理
    期日提示予被告2人及辯護人辨識而為合法調查，該等證據
    自得做為本案裁判之資料。
二、認定犯罪事實所憑之證據及理由：
　㈠訊據被告洪玉玲固坦承於103年8月5日起至105年12月15日止
    擔任威宜公司之登記負責人，且威宜公司有取得如附表一所
    示之統一發票並扣抵稅額，亦有開立如附表二所示統一發票
    予附表二所示之各營業人並扣抵稅額等事實；被告吳茂源亦
    坦承於100年8月10日起至103年8月4日止應被告洪玉玲之邀
    ，擔任威宜公司之登記負責人，且威宜公司於該段期間內，
    有開立如附表二編號1 至14所示統一發票予附表二編號1至1
    4所示之各營業人並扣抵稅額等事實，惟其等均矢口否認有
    何行使業務上登載不實文書、填製不實會計憑證、以不正當
    方法逃漏稅捐及幫助逃漏稅捐等犯行，被告洪玉玲辯稱：威
    宜公司是我前夫陳為清在處理，我實際上都沒有處理威宜公
    司的事情，我在103年8月5日起會擔任威宜公司登記負責人
    是因為被告吳茂源的太太黃慧雯跟我說希望把被告吳茂源換
    掉，但因為陳為清信用不好，所以才換成我的名字，但我都
    沒有過問公司事務云云；被告吳茂源則辯稱：我會從100年8
    月10日起至103年8月4日擔任威宜公司負責人是因為我太太
    黃慧雯與被告洪玉玲是好朋友，被告洪玉玲請我擔任公司負
    責人，我不知道為什麼被告洪玉玲不擔任，但我都沒有過問
    威宜公司的事情，我也不知道威宜公司是否有虛開發票云云
    。辯護人則為被告2人辯護稱：被告吳茂源只是因為證人黃
    慧雯與被告洪玉玲為好友，因而受被告洪玉玲所託擔任威宜
    公司登記負責人，然其不知悉威宜公司是否有違法情事；另
    被告洪玉玲對於威宜公司之營運細節也不了解，該公司是由
    被告洪玉玲之前夫陳為清擔任實際負責人，因此被告洪玉玲
    也不知悉威宜公司是否有違法行為等語。
　㈡經查：
　⒈被告吳茂源自100年8月10日起至103年8月4日止擔任威宜公司
    之登記負責人，被告洪玉玲自103年8月5日起至105年12月15
    日止擔任威宜公司之登記負責人，威宜公司於100年9月至10
    5年8月間，自如附表一所示之營業人處，取得如附表一所示
    之不實統一發票（銷售額詳如附表一所示），充作進項會計
    憑證，持向財政部北區國稅局申報扣抵銷項稅額（稅額詳如
    附表一所示）；威宜公司於100年9月至105年8月間，填製如
    附表二所示之不實統一發票，交付與如附表二所示之各營業
    人作為進項憑證，如附表二所示之各營業人再持以向稅捐稽
    徵機關申報扣抵銷項稅額（稅額詳如附表二所示）等事實，
    業據被告洪玉玲、吳茂源坦承不諱（見本院卷第68、289至2
    91頁），復有財政部北區國稅局108年4月8日北區國稅審四
    字第1080004516號函暨刑事案件移送書、查緝案件稽查報告
    及附件、財政部北區國稅局108年6月17日北區國稅審四字第
    1080008247號函暨威宜貿易有限公司涉嫌取得不實統一發票
    營業人明細表、財政部北區國稅局110年4月9日北區國稅審
    四字第1100004246號函暨威宜貿易有限公司涉嫌取得不實統
    一發票營業人明細表、威宜貿易有限公司涉案期間異常進項
    統一發票明細表、威宜貿易有限公司涉案期間異常銷項統一
    發票明細表各1份在卷可參（見偵卷一第3至30、175至255頁
    ，偵卷二第5至45頁，本院卷第87至133頁），是此部分事實
    ，首堪認定。
　⒉威宜公司所取得如附表一所示之統一發票，以及所開立之如
    附表二所示之統一發票均為不實：
　⑴被告洪玉玲於偵查中供稱：我是威宜公司的實際負責人，我
    也在103年8月5日至105年12月15日擔任登記負責人，威宜公
    司有很多交易公司，但我沒辦法講出名稱，因為時間有點久
    了，我也沒辦法說出主要交易對象，我對峻洲公司有點印象
    ，但公司聯絡窗口我要再翻資料，我沒有記得那麼多，柏翔
    事業有限公司（下稱柏翔公司）我也有聽過，但我也不記得
    聯絡窗口，聯聚塑膠工業股份有限公司（下稱聯聚公司）的
    聯絡窗口是一位蕭先生，立旌有限公司我沒有印象聯絡窗口
    是誰，盈萱貿易有限公司聯絡窗口是一位陳先生，聯線實業
    有限公司、正昊興業有限公司、聯再發企業有限公司這些我
    都沒有印象，我對柏菲訊國際有限公司（下稱柏菲訊公司）
    與威宜貿易有限公司交易內容沒有印象等語（見偵卷一第34
    6至348頁），然威宜公司與附表一、二所示之各營業人所為
    交易之營業額均高達數百萬元，可認威宜公司與該等公司之
    交易應有相當程度之商業合作與交易習慣，而被告洪玉玲既
    自承為威宜公司之實際負責人，其卻對於威宜公司之主要交
    易公司、交易內容、聯繫對象均一概推稱沒印象、時間久遠
    要再查詢資料云云，也無法說明威宜公司與附表一、二各營
    業人之交易概況，此節顯與一般商業經營之常理不合；況威
    宜公司所交易之附表一、二所示之各營業人多有經主管機關
    撤銷登記、已擅自歇業他遷不明、申請停業或有涉嫌違反稅
    捐稽徵法經主管機關函送等情形，此有前開財政部北區國稅
    局108年4月8日北區國稅審四字第1080004516號函暨刑事案
    件移送書、查緝案件稽查報告及附件在卷可佐，是威宜公司
    與附表一、二各營業人之交易之真實性顯然可疑。
　⑵再者，威宜公司之交易對象多有涉嫌開立不實統一發票及取
    得不實統一發票而違反商業會計法、稅捐稽徵法等情形：
　①柏翔公司之登記負責人翁靈佑、吳宇紘、王立戟及柏翔公司
    實際負責人陳為清，均涉嫌開立不實統一發票及取得不實統
    一發票而違反商業會計法、稅捐稽徵法等案件（包括與威宜
    公司相關不實統一發票部分），經財政部高雄國稅局向臺灣
    高雄地方檢察署（下稱高雄地檢署）告發後，經高雄地檢署
    偵查並提起公訴，柏翔公司登記負責人翁靈佑、吳宇紘、王
    立戟所涉上開罪名部分業經臺灣高雄地方法院以110年度簡
    字第130號、110年度簡字第698號判決有罪確定等節，有財
    政部高雄國稅局106年6月26日財高國稅審四字第1060000020
    號刑事案件告發書及附件、高雄地檢署107年度偵字第14780
    號起訴書、110年度偵字第4369號起訴書、臺灣高雄地方法
    院前開判決各1份在卷可查（見偵卷二第5至45頁，本院卷第
    137至158、159至160、189至200頁）。
　②威宜公司之交易對象北葉興事業有限公司（下稱北葉興公司
    ）之登記負責人蔡尚興，涉嫌開立不實統一發票及取得不實
    統一發票而違反稅捐稽徵法等案件（包括與威宜公司相關不
    實統一發票部分），經財政部高雄國稅局向高雄地檢署告發
    ，且威宜公司係北葉興公司之下游公司，理應由威宜公司支
    付貨款予北葉興公司，然北葉興公司之臺灣新光商業銀行帳
    戶卻有匯款予威宜公司之情形，北葉興公司與威宜公司間有
    金流相反之異常狀態，足認其等營業狀況有明顯異常，且威
    宜公司、北葉興公司均無法提出相關會計帳冊、財務報表及
    支付貨款等資料等情，此有財政部北區國稅局106年7月11日
    北區國稅審四字第1080008247號刑事案件告發書及附件附卷
    可查（見偵卷一第496至628頁）。
　③威宜公司之交易對象聯聚公司之登記負責人蕭啟義，涉嫌開
    立不實統一發票及取得不實統一發票而違反稅捐稽徵法等案
    件（包括與威宜公司相關不實統一發票部分），經財政部高
    雄國稅局向高雄地檢署告發，且威宜公司開立予聯聚公司之
    統一發票，經清查資金流向，發現聯聚公司之合作金庫商業
    銀行左營分行帳戶、臺灣中小企業銀行新營分行帳戶、臺灣
    銀行中庄分行帳戶之與威宜公司間之資金往來，金額與交易
    時間均有無法勾稽之情形，足認其等營業狀況有明顯異常，
    而威宜公司、聯聚公司均無法提出相關會計帳冊、財務報表
    及支付貨款等資料等情，有財政部高雄國稅局107年6月5日
    財高國稅審四字第1070106690號刑事案件告發書及附件在卷
    可憑（見偵卷二第47至170頁）。
　④威宜公司之交易對象景鴻有限公司（下稱景鴻公司）之登記
    負責人江振賢、莊國彬及景鴻公司實際負責人陳為清，涉嫌
    開立不實統一發票及取得不實統一發票而違反稅捐稽徵法等
    案件（包括與威宜公司相關不實統一發票部分），經財政部
    高雄國稅局向高雄地檢署告發，且經查景鴻公司銀行交易明
    細，亦有匯款未能與交易時間相互勾稽之情形，足認其等營
    業狀況有明顯異常，且景鴻公司無法提出相關會計帳冊、財
    務報表及支付貨款等資料，業經高雄地檢署偵查並提起公訴
    等情，有財政部高雄國稅局刑事案件108年1年4日財高國稅
    審四字第1070115580號告發書及附件、高雄地檢署109年度
    偵字第10252號起訴書各1份附卷可憑（見偵卷一第631至704
    頁，見本院卷第201至234頁）。
　⑤威宜公司之交易對象柏菲訊公司之登記負責人雙鈴玲、王文
    福及柏菲訊公司實際負責人陳為清，涉嫌開立不實統一發票
    及取得不實統一發票而違反商業會計法、稅捐稽徵法等案件
    （包括與威宜公司相關不實統一發票部分），經財政部高雄
    國稅局向高雄地檢署告發後，由高雄地檢署檢察官提起公訴
    ，此有高雄地檢署110年度偵字第11275號起訴書1份在卷可
    查（見本院卷第167至188頁）。
　⑥威宜公司之交易對象明鈦塑膠有限公司（下稱明鈦公司）之
    登記負責人李國賓，涉嫌開立不實統一發票及取得不實統一
    發票而違反商業會計法、稅捐稽徵法等案件（包括與威宜公
    司相關不實統一發票部分），經財政部高雄國稅局向高雄地
    檢署告發後，由高雄地檢署檢察官提起公訴，此有高雄地檢
    署110年度偵字第11277號起訴書1份在卷可查（見本院卷第2
    35至256頁）。
　⑶細觀上開各公司財政部高雄國稅局刑事案件告發書及高雄地
    檢署起訴書，可看出與威宜公司交易之各營業人如柏翔公司
    、北葉興公司、聯聚公司、景鴻公司、柏菲訊公司、明鈦公
    司，該等公司之登記負責人或實際負責人均有違反商業會計
    法、稅捐稽徵法之犯罪嫌疑，而經檢察官提起公訴或經法院
    判決有罪確定；此外，威宜公司之交易對象盈萱貿易有限公
    司、聯線實業有限公司、瀚普貿易有限公司亦均因有違反商
    業會計法、稅捐稽徵法之犯罪嫌疑，而分別經財政部中區國
    稅局、財政部高雄國稅局告發等事實，足認威宜公司與附表
    一、二所示各營業人之相關交易，均有虛偽不實之高度可能
    性。
　⑷此外，細觀被告洪玉玲於偵查中提出之威宜公司與附表一、
    二各編號營業人交易之相關銷售合約、出貨單、採購憑證，
    該等銷售合約上之「付款方式」欄為空白，並未勾選任何一
    種付款方式，「交貨方式」欄亦為空白，在銷售合約、出貨
    單之「主管」、「採購」之簽章欄位亦均為空白，且在該銷
    售合約上雖記載「本採購單需蓋有本公司收發章始生效」等
    文字，然卻均未蓋有任何威宜公司之收發戳章，此有洪玉玲
    提出之威宜公司銷售合約、出貨單、採購憑證影本1份在卷
    可查（見偵卷三第253至828頁），足認被告洪玉玲所提出之
    上開交易相關資料未確實記載交易之重要細節、亦無相關承
    辦人之簽章，凡此均與一般公司經營商業交易之作法有違，
    被告洪玉玲及證人陳為清就此部分均無法提出合理說明，僅
    分別推稱不知情或各廠商交易方式不同云云（見本院卷第29
    0、381頁），足認威宜公司與附表一、二各編號營業人之交
    易顯然違常。
　⑸由以上事證相互勾稽，堪認威宜公司與附表一、二所示各營
    業人間之交易憑證均為虛偽，彼此間並無真實交易，威宜公
    司實無向附表一所示各營業人進貨，亦無銷貨予附表二所示
    各營業人之事實，是威宜公司開立及取得如附表一、二所示
    統一發票均屬不實，灼然至明。
　⒊被告洪玉玲雖於本院審理中辯稱其並非威宜公司實際負責人
    ，對於威宜公司之經營業務均不知情云云，然查：
　⑴被告洪玉玲於偵查中屢次自承：我是威宜公司的實際負責人
    ，我也在103年8月5日至105年12月15日擔任登記負責人，一
    開始會成立這間公司是我找吳茂源的太太黃慧雯想要一起經
    營，一直到103年沒有做出成績，所以吳茂源他們不想繼續
    經營威宜公司，就問我要不要做，如果我要做的話就是自己
    下去做，不然就要結束掉，大部分都是我找廠商進來公司，
    我們都有聯絡廠商；威宜公司登記地址是被告吳茂源的租屋
    處，公司在那裡有設一個辦公室，我當時人在高雄、臺南，
    我會來回跑，我是靠電話、傳真聯繫業務，北部的辦公室會
    接傳真，我會請吳茂源幫我聯繫，發票的部分我在南部的話
    就會在南部開，會計事務所也在南部等語（見偵卷二第346
    、415頁），復於本院審查庭準備程序中自承：我從100年8
    月10日至103年8月4日擔任威宜公司的實際負責人，當時是
    找被告吳茂源擔任登記負責人，因為我一開始信用不好，後
    來都有還錢，信用變好才變更負責人，我在103年8月5日至1
    05年12月15日擔任威宜公司登記負責人，同時也是實際負責
    人等語明確（見審重訴卷第68至69頁）。
　⑵又證人黃慧雯於偵查中證稱：我在威宜公司裡面接單，公司
    的地址就在我的居所，公司進出貨都是洪玉玲在負責，我是
    接廠商傳過來的採購單，回報給在高雄的洪玉玲，洪玉玲有
    時候也會上來討論公司資金的事情，我只負責接單，進、出
    貨都是洪玉玲負責，公司是由洪玉玲出資；我跟吳茂源各領
    一份薪水，我的月薪是2萬5、6千元，吳茂源的月薪是3萬元
    ，我跟吳茂源都是從101年2月開始領，因為洪玉玲說100年
    間公司還沒有賺到什麼錢，所以從101年2月開始領，我在公
    司負責接傳真，有時候也會負責開發票，洪玉玲說需要開發
    票的時候我會將發票蓋好章，將蓋好章的空白發票寄回去給
    洪玉玲，發票上面的明細都是洪玉玲跟我說的；當時洪玉玲
    會找吳茂源當負責人是因為我和洪玉玲當時信用都有瑕疵，
    所以先掛在吳茂源名下，洪玉玲當時找我們一起做，說我們
    可以有一份薪水，我們領到101年度結束前就沒有領了，因
    為吳茂源的油漆公司慢慢有起色，我也要幫忙他的油漆工作
    ，我就請洪玉玲將公司名字換到她的名下，我後來沒有領薪
    水也還是有幫忙開發票、接單，但下單、進出貨都是由洪玉
    玲進行，公司帳戶都在洪玉玲手上，我剛開始有依照洪玉玲
    指示幫忙匯款，後來油漆工作忙的時候我就把公司帳戶交給
    洪玉玲，威宜公司的大小章我也在公司名字轉到洪玉玲名下
    時就還給她了；公司是依照洪玉玲的意思成立的，我跟洪玉
    玲是從小到大的朋友，我是直接跟洪玉玲接洽，威宜公司主
    要是我跟洪玉玲在經營，我只看過採購單，進出貨都是洪玉
    玲在處理，威宜公司設立在我的居所也有給付我每月1萬元
    的租金，是由洪玉玲給我，有時候會給我現金，有時候因為
    洪玉玲會幫我買東西給娘家，就直接扣掉，我娘家在臺南，
    洪玉玲的娘家也在臺南；當時洪玉玲找我們是跟說相要做這
    一塊，如果做得好可以有一筆額外收入，她原本是想找我出
    名當公司負責人和負責接單，但因為我信用有瑕疵，所以我
    只有接單，由吳茂源出名當負責人等語（見偵卷二第441至4
    46頁），其於本院審理中亦證稱：我幫忙威宜公司接單，有
    收到傳真我會跟洪玉玲聯絡，洪玉玲也曾經請我用我自己的
    玉山銀行帳戶作為收取威宜公司貨款使用，我當時有把我的
    玉山帳戶的存摺印章、提款卡交給洪玉玲，洪玉玲有說他就
    是要拿來收取威宜公司貨款，因為我跟洪玉玲是從小到大一
    起長大的朋友，所以我很信任她，關於威宜公司的事情我都
    是直接跟洪玉玲聯絡，我之前曾經去領取威宜公司的統一發
    票，當時我攜帶的威宜公司大小章和統一發票專用章，都是
    洪玉玲從高雄寄上來給我，我領到統一發票之後再全部一起
    寄下去給洪玉玲；我也有幫忙開威宜公司的發票，是洪玉玲
    請我開的，發票日期、金額等細節都是洪玉玲跟我說，我有
    收到傳真我也會跟洪玉玲說，威宜公司的事情我都是跟洪玉
    玲聯絡等語（見本院卷第325至343頁），考量證人黃慧雯與
    被告洪玉玲為多年好友關係，與被告洪玉玲並無任何仇恨怨
    隙，其前開證述內容亦與被告洪玉玲於偵查中之供述大致相
    符，應可採信。綜上，足認被告洪玉玲於100年9月起至105
    年8月間擔任威宜公司之實際負責人，掌管威宜公司之公司
    大小章、統一發票及進出貨事宜，有以威宜公司之名義對外
    從事相關業務。
　⑶被告洪玉玲雖於本院審理中改以前詞置辯，然於偵查及本院
    審查庭準備程序中均屢次自承其為威宜公司實際負責人，且
    委由辯護人就本案提出答辯狀並檢附相關交易資料，已如前
    述，是其於本院審理中改口辯稱其並非實際負責人云云，是
    否可信，誠有疑義；且證人黃慧雯就被告洪玉玲確有負責聯
    繫、處理威宜公司相關業務等節證述明確，已如前述，被告
    吳茂源於偵查中亦供稱：威宜公司的商品買賣和記帳都是我
    太太與被告洪玉玲在處理；我太太在公司負責接電話、記帳
    ，我們有不懂的都是問洪玉玲，因為我們不懂這個行業，廠
    商也都是洪玉玲介紹的等語（見偵卷二第350、415頁），此
    節亦與證人黃慧雯前開證述內容相符，足認被告洪玉玲前開
    所辯，實屬卸責之詞，不足採信。至證人陳為清雖於本院審
    理中證稱：威宜公司營運都是我在處理，我負責威宜公司全
    部業務等語（見本院卷第374頁），然其亦同時證稱：威宜
    公司會設立在吳茂源的住處，是我麻煩洪玉玲去跟黃慧雯、
    吳茂源商談，我都是透過洪玉玲跟他們聯繫，我也會指示洪
    玉玲幫我聯絡一些事情等語（見本院卷第374、382頁），此
    節亦與證人黃慧雯前開證述相符，足認被告洪玉玲確實有實
    際負責威宜公司對外之業務經營，證人陳為清前開證述內容
    ，至多僅可證明其與被告洪玉玲同為威宜公司之實際負責人
    ，仍不影響本院前開認定。
　⒋另被告吳茂源雖以前詞置辯，然按刑法上之故意，分為直接
    故意與不確定故意（間接故意），所謂不確定故意，係指行
    為人對於構成犯罪之事實，預見其發生而其發生並不違背其
    本意者，刑法第13條第2項定有明文。茲現今商業實務，一
    般人以自己名義設立公司，並非難事，又公司開立不實統一
    發票以虛構交易事實，提供他人申報而逃漏稅捐之犯罪模式
    ，乃一般使用他人名義常見之非法利用類型，迭經大眾傳播
    媒體再三披露。而公司與他人無交易事實，卻開立不實之統
    一發票，將幫助其他營利事業逃漏營業稅捐，亦至為明確。
    且公司設立既以營利為目的，日常經營更無可能不進、銷貨
    物以營收，自無可能完全不開立發票。本件依被告於本院審
    理中自承：我在100年8月10日至103年8月4日間會擔任威宜
    公司負責人是因為我太太黃慧雯與被告洪玉玲是好朋友，但
    因為黃慧雯有卡債，我不知道為什麼洪玉玲不自己擔任等語
    （見本院卷第68頁），且證人黃慧雯於偵查中證稱：我和吳
    茂源都有領公司薪水，吳茂源的月薪是3萬元左右；被告吳
    茂源本來是做油漆等語（見偵卷二第441頁反面至第442頁）
    ，可知被告於100年8月10日擔任威宜公司名義負責人時，係
    年約34歲之成年人，且已有工作經驗，應有相當之智識程度
    與社會經驗可預見其提供身分證件擔任公司之名義負責人，
    即有可能將使他人遂行前開犯行，卻在未為任何實質查證之
    情形下，便同意擔任威宜公司之名義負責人，並以其公司負
    責人之名義委由他人或親自前往北區國稅局領取統一發票，
    將之交由被告洪玉玲任意使用，足認其允諾以每月3萬元之
    對價，擔任名義負責人之行為，具有幫助行使業務上登載不
    實文書及幫助逃漏稅捐之不確定故意甚明。
　㈢綜上所述，本案事證明確，被告洪玉玲、吳茂源上開犯行均
    堪以認定，應依法論科。　
三、新舊法比較：
　㈠按商業會計法所謂「商業負責人」之定義，依該法第4條所定
    ，應依公司法、商業登記法及其他法律有關之規定。本案被
    告洪玉玲、吳茂源行為時，公司法第8條第3項規定：「『公
    開發行股票之公司』之非董事，而實質上執行董事業務或實
    質控制公司之人事、財務或業務經營而實質指揮董事執行業
    務者，與本法董事同負民事、刑事及行政罰之責任。但政府
    為發展經濟、促進社會安定或其他增進公共利益等情形，對
    政府指派之董事所為之指揮，不適用之」；該條項於107年8
    月1日修正為：「『公司』之非董事，而實質上執行董事業務
    或實質控制公司之人事、財務或業務經營而實質指揮董事執
    行業務者，與本法董事同負民事、刑事及行政罰之責任。但
    政府為發展經濟、促進社會安定或其他增進公共利益等情形
    ，對政府指派之董事所為之指揮，不適用之」，堪認此次修
    正後，第3項規定不再限於「公開發行股票公司」，祇須為
    「公司」之實際負責人，即可成為商業會計法第71條之犯罪
    主體。準此，公司法前開修正，影響商業會計法第71條有關
    「商業負責人」構成要件之解釋，是商業會計法71條規定固
    未修正，然實際上已擴張處罰範圍，且不利於被告洪玉玲，
    依刑法第2條第1項規定，應依較有利被告洪玉玲之107年8月
    1日修正前公司法第8條規定，即公司負責人並不包含所謂「
    實際負責人」在內（最高法院98年度台上字第1190號、第47
    49號判決意旨參照），資以認定商業會計法第71條「商業負
    責人」範圍，先予敘明。
　㈡刑法第2條第1項規定「行為後法律有變更者，適用行為時之
    法律。但行為後之法律有利於行為人者，適用最有利於行為
    人之法律」，係規範行為後法律變更所生新舊法比較適用之
    準據法；該條規定所稱「行為後法律有變更者」，包括犯罪
    構成要件有擴張、減縮，或法定刑度有變更等情形。故行為
    後應適用之法律有上述變更之情形者，法院應綜合其全部罪
    刑之結果而為比較適用。惟若新、舊法之條文內容雖有所修
    正，然其修正內容與罪刑無關，僅為文字、文義之修正、條
    次之移列，或將原有實務見解及法理明文化等無關有利或不
    利於行為人之情形，則非屬上揭所稱之法律有變更，亦不生
    新舊法比較之問題，而應依一般法律適用原則，逕行適用裁
    判時法。故行為後法律若有修正，不論是否涉及前揭法律變
    更，抑或僅係無關行為人有利或不利事項之修正，法院應綜
    合法律修正之具體內容，於理由內說明有無刑法第2條第1項
    所規定「行為後法律有變更」之情形及應適用之法律，始屬
    適法（最高法院107年度台上字第4438號判決意旨參照）。
    被告洪玉玲、吳茂源行為後，稅捐稽徵法第43條固於103年6
    月4日修正公布，自103年6月6日起施行，而修正前稅捐稽徵
    法第43條原規定：「教唆或幫助犯第41條或第42條之罪者，
    處3年以下有期徒刑、拘役或科6萬元以下罰金。稅務人員、
    執行業務之律師、會計師或其他合法代理人犯前項之罪者，
    加重其刑至2分之1。稅務稽徵人員違反第33條規定者，除觸
    犯刑法者移送法辦外，處1萬元以上5萬元以下罰鍰。」修正
    後第43條則規定：「教唆或幫助犯第41條或第42條之罪者，
    處3年以下有期徒刑、拘役或科6萬元以下罰金。稅務人員、
    執行業務之律師、會計師或其他合法代理人犯前項之罪者，
    加重其刑至2分之1。稅務稽徵人員違反第33條規定者，處1
    萬元以上5萬元以下罰鍰。」修正後規定僅將第3項「除觸犯
    刑法者移送法辦外」予以刪除，顯非科刑規範之變更，自無
    新舊法比較問題，應逕適用裁判時即現行稅捐稽徵法第43條
    第1項規定。
　㈢被告洪玉玲、吳茂源行為後，刑法業於108年12月25日修正公
    布第215條，並自同年月27日施行。該條原規定：「從事業
    務之人，明知為不實之事項，而登載於其業務上作成之文書
    ，足以生損害於公眾或他人者，處3年以下有期徒刑、拘役
    或5百元以下罰金」，經修正為：「從事業務之人，明知為
    不實之事項，而登載於其業務上作成之文書，足以生損害於
    公眾或他人者，處3年以下有期徒刑、拘役或1萬5千元以下
    罰金」此次修正僅係將修正前之罰金數額調整換算後予以明
    定，其修正前後所規定之罰金刑度相同，並未涉及科刑規範
    之變更，故無新舊法比較適用之問題，應逕適用現行法之規
    定論處。
四、論罪科刑：
　㈠按商業會計法所稱之商業會計憑證，分為原始憑證及記帳憑
    證，所謂原始憑證，係指證明事項之經過，而為造具記帳憑
    證所根據之憑證，計有外來憑證、對外憑證、內部憑證三類
    ；而記帳憑證則係指證明處理會計事項人員之責任，而為記
    帳所根據之憑證而言，有收入傳票、支出傳票及轉帳傳票三
    類，此觀諸商業會計法第15條、第16條、第17條規定自明。
    統一發票係營業人依營業稅法規定於銷售貨物或勞務時，開
    立並交付予買受人之交易憑證，足以證明會計事項之經過，
    應屬商業會計法所稱之會計憑證（最高法院87年度台非字第
    389號判決意旨參照）。又按會計憑證，依其記載之內容及
    其製作之目的，亦屬文書之一種，凡商業負責人、主辦及經
    辦會計人員或依法受託代他人處理會計事務之人員，以明知
    為不實事項而填製會計憑證或記入帳冊者，即該當商業會計
    法第71條第1款之罪；又該罪與刑法第215條從事業務之人登
    載不實事項於業務上文書罪，皆規範處罰同一之登載不實行
    為，應屬法規競合，前者為後者之特別規定，依特別法優於
    普通法之原則，應優先適用商業會計法第71條第1款之罪論
    處（最高法院92年台上字第3677號判例意旨、98年度台上字
    第5819號判決意旨參照）。
　㈡查被告洪玉玲於100年8月10日起至103年8月4日止為威宜公司
    之實際負責人，為稅捐稽徵法第47條第2項所稱之公司實際
    負責業務之人，其復於103年8月5日起至105年12月15日止擔
    任威宜公司之登記負責人，為稅捐稽徵法第47條第1項第1款
    所稱之公司法規定之公司負責人及商業會計法所規定之商業
    負責人，其明知威宜公司與附表一所示之各營業人間並無實
    際交易，仍向附表一所示之各營業人取得如附表一所示之不
    實之統一發票，並持向財政部北區國稅局申報扣抵威宜公司
    之銷項稅額，藉以逃漏威宜公司稅捐，並造成威宜公司逃漏
    稅額合計為2,760,809元（計算式詳見偵卷二第135至136頁
    「威宜貿易有限公司扣除虛報銷項及進項稅額按每期實際逃
    漏稅計算表」）；被告洪玉玲另於附表二所示之期間，填製
    如附表二所示之不實統一發票，交由附表二所示營業人持以
    向稅捐機關申報扣抵銷項稅額合計7,744,916元（計算式詳
    見偵卷二第136至139頁）；至被告吳茂源則係基於幫助犯罪
    之不確定故意，自100年8月10日至103年8月4日間擔任威宜
    公司登記負責人，幫助被告洪玉玲遂行此段期間之上開犯行
    。是核被告洪玉玲就事實欄一、㈠所為，係犯稅捐稽徵法第4
    7條第2項、第1項第1款、第41條納稅義務人以不正方法逃漏
    稅捐罪；其就事實欄一、㈡所為，係犯稅捐稽徵法第43條第1
    項之幫助逃漏稅捐罪及刑法第216條、第215條之行使業務上
    登載不實文書罪；其就事實欄一、㈢所為，係犯商業會計法
    第71條第1款之填製不實會計憑證罪、稅捐稽徵法第43條第1
    項之幫助逃漏稅捐罪；被告吳茂源就事實欄二所為，係犯刑
    法第30條第1項、稅捐稽徵法第43條第1項之幫助幫助逃漏稅
    捐罪及刑法30條第1項、第216條、第215條之幫助行使業務
    上登載不實文書罪。被告洪玉玲於業務文書上登載不實內容
    後持以行使，其登載不實之低度行為，為行使之高度行為所
    吸收，不另論罪。
　㈢本件經比較新舊法，應適用較有利於被告洪玉玲行為時之公
    司法、商業登記法，所規定之有限公司負責人，並不包含未
    具備前述行為時法律所規定身分以外之所謂「實際負責人」
    在內，已如前述，是公訴意旨雖認被告洪玉玲就事實欄一、
    ㈡所為係涉犯商業會計法第71條第1款之填製不實會計憑證罪
    嫌，然被告洪玉玲僅係威宜公司之實際負責人，又無積極證
    據足認其與該段期間之登記負責人被告吳茂源，就前揭犯行
    有犯意聯絡與行為分擔，自不得論以商業會計法第71條第1
    款之填製不實會計憑證罪，其登載不實內容於統一發票持以
    行使之行為，應構成行使業務上登載不實之文書罪，上開起
    訴法條顯有錯誤，惟基本社會事實相同，且皆規範處罰同一
    之登載不實行為，爰依法變更起訴法條。
　㈣數行為於同時同地或密切接近之時地實施，侵害同一之法益
    ，各行為之獨立性極為薄弱，依一般社會健全觀念，在時間
    差距上，難以強行分開，在刑法評價上，以視為數個舉動之
    接續施行，合為包括之一行為予以評價，較為合理者，始屬
    接續犯，而為包括之一罪。營業稅之申報，加值型及非加值
    型營業稅法第35條第1項明定，營業人除同法另有規定外，
    不論有無銷售額，應以每2月為一期，於次期開始15日內，
    向主管稽徵機關申報。是每期營業稅申報，於各期申報完畢
    ，即已結束，以「一期」作為認定逃漏營業稅次數之計算，
    區別不難，獨立性亦強，於經驗、論理上，難以認定逃漏營
    業稅，可以符合接續犯之行為概念（最高法院107年度台上
    字第1246號、101年度台上字第4362號判決意旨參照）。從
    而被告洪玉玲各持不實進項憑證之統一發票，以每2個月為1
    期，於如附表一所示期別，向該管稅捐稽徵機關申報扣抵該
    期之營業稅額，為威宜公司逃漏如附表一所示之營業稅，依
    前開說明，應以每一期作為認定逃漏營業稅次數之計算依據
    ，是被告洪玉玲各次之以不正當方法逃漏稅捐犯行，均犯意
    各別，行為互殊，應各予分論併罰。起訴書認此部分均應論
    以接續犯之一罪，尚有未合。
　㈤被告洪玉玲以威宜公司名義，於附表二所示之時間，分別於
    每二月為一期之報稅期間，開立附表二不實發票，係於同一
    報稅期間填製不實會計憑證幫助逃漏稅捐，應認係基於單一
    犯罪決意，在時空密接狀態下，接續實行相同構成要件之行
    為，由於各行為之獨立性極為薄弱，依一般社會健全觀念，
    在時間差距上，難以強行分開，在刑法評價上，以視為數個
    舉動之接續施行，合為包括之一行為予以評價，較為合理，
    而應各論以接續犯。
　㈥被告洪玉玲開立如附表二所示之不實統一發票，旨在幫助他
    人逃漏營業稅，在同一犯罪決意與預定計畫下，所為虛開發
    票、幫助逃漏稅捐行為之時間、地點均有所重疊，而有局部
    之同一性，是於各營業稅期間虛開發票交付各該營業人而幫
    助他人逃漏稅捐，應認屬同一行為，被告洪玉玲就附表二編
    號1至13所示、吳茂源就附表二編號1至14所示，各係以一行
    為觸犯行使業務上登載不實文書罪、幫助逃漏稅捐罪二罪名
    ，應依刑法第55條規定，分別從一重之幫助逃漏稅捐罪、幫
    助幫助逃漏稅捐罪處斷。另被告洪玉玲就附表二編號14所示
    ，係以一行為觸犯行使業務上登載不實文書罪、幫助逃漏稅
    捐罪、填製不實會計憑證罪三罪名，為想像競合犯，應依刑
    法第55條規定，從一重之填製不實會計憑證罪處斷；被告洪
    玉玲就附表二編號15至26所示，係以一行為觸犯幫助逃漏稅
    捐罪、填製不實會計憑證罪二罪名，為想像競合犯，應依刑
    法第55條規定，分別從一重之填製不實會計憑證罪處斷。
　㈦被告洪玉玲自100年9月起至105年8月止，於附表二各編號所
    示營業稅期內，分別開立不實之當期統一發票交付各該營業
    人扣抵銷項稅額，客觀上係逐次實行，各營業稅期之填製不
    實會計憑證犯行在時間差距上，並非不能切割，應認犯意各
    別、行為互殊，按營業人申報稅捐之次數，予以分論併罰。
    被告吳茂源自100年9月起至103年8月止擔任威宜公司登記負
    責人幫助犯罪，亦應按營業人申報稅捐之次數，分論併罰。
    起訴書認此部分均應論以接續犯之一罪，容有未洽。
　㈧被告洪玉玲前因詐欺案件，經臺灣高雄地方法院以98年度審
    簡字第399號判決判處有期徒刑2月15日，於99年11月16日易
    科罰金執行完畢等情，有臺灣高等法院被告前案紀錄表1紙
    在卷可參（見本院卷第11頁），其於受有期徒刑執行完畢後
    ，5年內故意再犯本件有期徒刑以上之各罪，均為累犯，惟
    衡諸被告所犯本案與前揭構成累犯之案件，罪質相異，侵害
    之法益亦不相同，難認其有何特別惡性或對刑罰反應力薄弱
    之情況，依司法院大法官會議釋字第775號解釋意旨，爰均
    不予加重其刑。
　㈨被告吳茂源基於幫助犯罪之不確定故意，擔任威宜公司登記
    負責人，而為構成要件以外之行為，使被告洪玉玲得以遂行
    各次幫助逃漏稅捐犯行，為幫助犯，是依刑法第30條第2項
    規定，各減輕其刑。
　㈩爰以行為人之責任為基礎，審酌被告洪玉玲為威宜公司實際
    負責人，未思以誠信正當方式經營企業，竟自其他人取得不
    實統一發票作為進項憑證，用以扣抵威宜公司之銷項稅額，
    進而逃漏威宜公司之營業稅，復填載內容虛偽不實之統一發
    票，幫助他人逃漏稅捐，所為影響國家稅捐之徵收及稅務機
    關查核課稅之正確性，實有不該；被告吳茂源得預見上情，
    仍出具名義擔任威宜公司登記負責人，幫助被告洪玉玲遂行
    犯罪，所為非是，守法觀念均有欠缺，應予非難；兼衡被告
    洪玉玲前有詐欺之前案紀錄、被告吳茂源無前科紀錄，此有
    臺灣高等法院被告前案紀錄表共2紙在卷可查（見本院卷第9
    、11頁），並斟酌被告2人犯後均矢口否認犯行之犯後態度
    ，及其等犯罪之動機、目的、手段、涉案程度、參與情節、
    逃漏稅捐之數額，及所虛開發票之數量、幫助逃漏稅捐數額
    ，及被告洪玉玲、吳茂源於本院審理時自承之教育程度、經
    濟狀況之家庭生活狀況（本院卷第411頁）等一切情狀，分
    別量處如主文所示之刑，並均諭知易科罰金之折算標準。另
    綜合斟酌被告洪玉玲、吳茂源各次犯罪行為之手段雷同，犯
    罪時間具有相當之密接性，侵害法益無二，乃因營業稅申報
    定有期間分別論罪，如以實質累加方式定應執行刑，處罰之
    刑度顯將超過其等行為之不法內涵，而違反罪責原則，自不
    應以被告等犯罪次數作為定其應執行刑之唯一標準，應整體
    犯罪非難評價，其罪數所反映人格特性與犯罪傾向，及數罪
    對法益侵害之加重效應與刑罰之內部界限，依多數犯罪責任
    遞減原則，分別定應執行刑如主文所示，並均諭知易科罰金
    之折算標準。
五、沒收：　
　㈠按沒收、非拘束人身自由之保安處分適用裁判時之法律，刑
    法第2條第2項定有明文。本件被告2人行為後，刑法第38條
    之1於104年12月17日增訂，於104年12月30日公布，於105年
    7月1日生效施行，依前揭規定，本案關於沒收部分應適用裁
    判時之法律。又按犯罪所得，屬於犯罪行為人者，沒收之，
    但有特別規定者，依其規定；再按前2項之沒收，於全部或
    一部不能沒收或不宜執行沒收時，追徵其價額，刑法第38條
    之1第1項、第3項分別定有明文。
　㈡經查，被告吳茂源於擔任威宜公司登記負責人期間，自101年
    2月起至同年度12月止，領取每月3萬元作為該段期間擔任威
    宜公司名義負責人之報酬等情，業經證人黃慧雯證述明確，
    已如前述，則被告吳茂源於該段時間內獲得之每月3萬元，
    即屬其犯罪所得，固未扣案，仍應依刑法第38條之1第1項前
    段、第3項之規定分別宣告沒收，並於全部或一部不能沒收
    或不宜執行沒收時，均追徵其價額。
六、不另為無罪之諭知部分：
　㈠公訴意旨另以：被告吳茂源於100年8月10日起至103年8月4日
    間擔任威宜公司登記負責人期間，被告洪玉玲就事實欄一㈠
    部分所為，同時涉犯行使業務登載不實文書罪嫌；被告吳茂
    源就此部分行為亦涉犯幫助行使業務登載不實文書罪嫌等語
    。
　㈡惟按刑法第215條業務上登載不實罪之構成，係指從事業務之
    人，明知為不實之事項，而登載於業務上作成之文書而言；
    而「營業人銷售額與稅額申報書」上雖有不實記載，惟因該
    項書表係申報稅捐所必須附帶填寫者，公司、行號向稅捐稽
    徵機關申報營利事業所得稅，係履行其公法上納稅之義務，
    並非業務行為，尚難認被告利用不知情之會計人員作成營利
    事業所得稅結算申報書並持以申報，係明知不實之事項而登
    載於業務上作成之文書並加以行使，並不另構成刑法第216
    條、第215條行使業務登載不實文書罪（最高法院72年度台
    上字第5453號判決意旨參照），則被告洪玉玲委託不知情之
    記帳業者填載「營業人銷售額與稅額申報書」之行為，既係
    為既係為履行其公法上納稅之義務，依規定辦理年度結算申
    報時所製作之申報書表，自與業務上文書要件不合，而難以
    業務登載不實文書或行使業務登載不實文書罪相繩。是公訴
    意旨認被告洪玉玲此部分涉犯行使業務上登載不實文書罪嫌
    ，以及被告吳茂源此部分亦涉犯幫助行使業務上登載不實文
    書罪嫌，均有未洽，本應為此部分無罪之判決，然因公訴意
    旨認此部分與前揭有罪部分有想像競合犯之裁判上一罪關係
    ，是爰就此部分均不另為無罪之諭知。
七、職權告發：
　　按公務員因執行職務知有犯罪嫌疑者，應為告發，刑事訴訟
    法第241 條定有明文。查本案威宜公司就附表一、二所示之
    交易均為虛偽不實，業經本院認定如前，而證人陳為清於本
    院審理中證稱其為威宜公司之實際負責人，綜理威宜公司業
    務等語（見本院卷第374頁），則證人陳為清似涉有共同違
    反商業會計法及稅捐稽徵法等罪嫌，自應由檢察官另行偵查
    ，爰依法告發，末此敘明。　　
據上論斷，應依刑事訴訟法第299條第1項前段、第300條（依刑
事判決精簡原則，僅記載程序法條），判決如主文。
本案經檢察陳姵伊提起公訴及到庭執行職務。
中　　華　　民　　國　　111 　年　　1 　　月　　20　　日
                  刑事第十八庭  審判長法　官　詹蕙嘉
　　　　　　　　　
　　　　　　　　　　　　　　　　　　　法　官　劉容妤
　　　　　　　　　
　　　　　　　　　　　　　　　　　　　法　官　劉明潔
　　　　　　　　　
以上正本證明與原本無異。
如不服本判決應於收受判決後20日內向本院提出上訴書狀，並應
敘述具體理由；其未敘述上訴理由者，應於上訴期間屆滿後20日
內向本院補提理由書（均須按他造當事人之人數附繕本）「切勿
逕送上級法院」。
                              　　　  書記官　連思斐
中　　華　　民　　國　　111 　年　　1 　　月　　20　　日
附錄本案論罪科刑法條全文：
稅捐稽徵法第41條
納稅義務人以詐術或其他不正當方法逃漏稅捐者，處5年以下有
期徒刑、拘役或科或併科新臺幣6萬元以下罰金。
稅捐稽徵法第43條
教唆或幫助犯第41條或第42條之罪者，處3年以下有期徒刑、拘
役或科新臺幣6萬元以下罰金。
稅務人員、執行業務之律師、會計師或其他合法代理人犯前項之
罪者，加重其刑至2分之1。
稅務稽徵人員違反第33條規定者，處1萬元以上5萬元以下罰鍰。
稅捐稽徵法第47條
本法關於納稅義務人、扣繳義務人及代徵人應處刑罰之規定，於
下列之人適用之：
一、公司法規定之公司負責人。
二、民法或其他法律規定對外代表法人之董事或理事。
三、商業登記法規定之商業負責人。
四、其他非法人團體之代表人或管理人。
前項規定之人與實際負責業務之人不同時，以實際負責業務之人
為準。
中華民國刑法第215條
從事業務之人，明知為不實之事項，而登載於其業務上作成之文
書，足以生損害於公眾或他人者，處3年以下有期徒刑、拘役或1
萬5千元以下罰金。
中華民國刑法第216條
行使第210條至第215條之文書者，依偽造、變造文書或登載不實
事項或使登載不實事項之規定處斷。
商業會計法第71條
商業負責人、主辦及經辦會計人員或依法受託代他人處理會計事
務之人員有下列情事之一者，處5年以下有期徒刑、拘役或科或
併科新臺幣60萬元以下罰金：
一、以明知為不實之事項，而填製會計憑證或記入帳冊。
二、故意使應保存之會計憑證、會計帳簿報表滅失毀損。
三、偽造或變造會計憑證、會計帳簿報表內容或毀損其頁數。
四、故意遺漏會計事項不為記錄，致使財務報表發生不實之結果
    。
五、其他利用不正當方法，致使會計事項或財務報表發生不實之
    結果。
附表一：威宜公司取得統一發票明細表：　　
編號 開立發票之營業人(統一編號）  申報期間  發票開立年月 發票號碼 銷售額(新臺幣/元） 稅額(新臺幣/元） 主文 1 北葉興企業有限公司(00000000)  100年9月至10月 10009 WL00000000 450,000 22,500 洪玉玲犯稅捐稽徵法第四十七條第一項第一款之逃漏稅捐罪，累犯，處有期徒刑參月，如易科罰金，以新臺幣壹仟元折算壹日。     10009 WL00000000 427,022 21,351      10009 WL00000000 380,330 19,017      10009 WL00000000 450,810 22,541      10009 WL00000000 324,500 16,225   瀚普貿易有限公司(00000000)  100年9月至10月 10010 WL00000000 460,000 23,000      10010 WL00000000 474,500 23,725      10010 WL00000000 446,025 22,301      10010 WL00000000 445,760 22,288      10010 WL00000000 268,940 13,447      10010 WL00000000 331,380 16,569   小計   　 11張 4,459,267 222,964  2 瀚普貿易有限公司(00000000)  100年11月至12月 10012 XQ00000000 409,500 20,475 洪玉玲犯稅捐稽徵法第四十七條第一項第一款之逃漏稅捐罪，累犯，處有期徒刑貳月，如易科罰金，以新臺幣壹仟元折算壹日　     10012 XQ00000000 409,500 20,475      10012 XQ00000000 409,500 20,475      10012 XQ00000000 409,500 20,475      10012 XQ00000000 361,998 18,100   小計   　 5張 1,999,998 100,000  3 北葉興企業有限公司(00000000)  101年1月至2月 10102 YU00000000 274,000 13,700 洪玉玲犯稅捐稽徵法第四十七條第一項第一款之逃漏稅捐罪，累犯，處有期徒刑參月，如易科罰金，以新臺幣壹仟元折算壹日。　　     10102 YU00000000 355,434 17,772      10102 YU00000000 474,500 23,725      10102 YU00000000 412,416 20,621      10102 YU00000000 388,485 19,424   瀚普貿易有限公司(00000000)  101年1月至2月 10101 YU00000000 447,379 22,369      10101 YU00000000 457,750 22,888      10101 YU00000000 421,225 21,061      10102 YU00000000 388,000 19,400      10102 YU00000000 445,500 22,275      10102 YU00000000 221,144 11,057      10102 YU00000000 469,800 23,490   小計   　 12張 4,755,633 237,782  4 北葉興企業有限公司(00000000)  101年3月至4月 10103 AH00000000 475,200 23,760 洪玉玲犯稅捐稽徵法第四十七條第一項第一款之逃漏稅捐罪，累犯，處有期徒刑參月，如易科罰金，以新臺幣壹仟元折算壹日。　　  瀚普貿易有限公司(00000000)  101年3月至4月 10103 AH00000000 475,200 23,760      10103 AH00000000 215,160 10,758   峻洲企業有限公司(00000000)  101年3月至4月 10103 AH00000000 468,000 23,400      10103 AH00000000 161,200 8,060      10104 AH00000000 462,000 23,100      10104 AH00000000 420,000 21,000      10104 AH00000000 415,000 20,750      10104 AH00000000 441,000 22,050      10104 AH00000000 415,000 20,750      10104 AH00000000 219,120 10,956      10104 AH00000000 332,000 16,600   小計   　 12張 4,498,880 224,944  5 北葉興企業有限公司(00000000)  101年5月至6月 10105 BW00000000 64,324 3,216 洪玉玲犯稅捐稽徵法第四十七條第一項第一款之逃漏稅捐罪，累犯，處有期徒刑貳月，如易科罰金，以新臺幣壹仟元折算壹日。　　     10106 BW00000000 460,000 23,000      10106 BW00000000 460,000 23,000   瀚普貿易有限公司(00000000)  101年5月至6月 10105 BW00000000 258,000 12,900      10105 BW00000000 384,000 19,200      10105 BW00000000 244,800 12,240      10106 BW00000000 157,784 7,889      10106 BW00000000 384,000 19,200   小計   　 8張 2,412,908 120,645  6 北葉興企業有限公司(00000000)  101年7月至8月 10107 DK00000000 333,700 16,685 洪玉玲犯稅捐稽徵法第四十七條第一項第一款之逃漏稅捐罪，累犯，處有期徒刑參月，如易科罰金，以新臺幣壹仟元折算壹日。　　     10107 DK00000000 287,095 14,355      10107 DK00000000 333,700 16,685      10108 DK00000000 456,000 22,800      10108 DK00000000 456,000 22,800   瀚普貿易有限公司(00000000)  101年7月至8月 10107 DK00000000 449,735 22,487      10107 DK00000000 464,750 23,238      10107 DK00000000 464,750 23,238      10107 DK00000000 464,750 23,238      10107 DK00000000 304,330 15,217      10108 DK00000000 375,480 18,774   柏菲訊國際有限公司(00000000)  101年7月至8月 10108 DK00000000 462,636 23,132      10108 DK00000000 461,500 23,075      10108 DK00000000 200,600 10,030   小計   　 14張 5,515,026 275,754  7 瀚普貿易有限公司(00000000)  101年9月至10月 10110 EY00000000 469,000 23,450 洪玉玲犯稅捐稽徵法第四十七條第一項第一款之逃漏稅捐罪，累犯，處有期徒刑參月，如易科罰金，以新臺幣壹仟元折算壹日。　　     10110 EY00000000 469,000 23,450      10110 EY00000000 435,500 21,775      10110 EY00000000 438,000 21,900      10110 EY00000000 343,728 17,186      10110 EY00000000 264,000 13,200      10110 EY00000000 438,000 21,900   柏菲訊國際有限公司(00000000)  101年9月至10月 10109 EY00000000 355,000 17,750      10109 EY00000000 355,000 17,750      10109 EY00000000 430,000 21,500      10109 EY00000000 430,000 21,500      10109 EY00000000 430,000 21,500      10109 EY00000000 258,000 12,900      10110 EY00000000 365,000 18,250      10110 EY00000000 234,330 11,717   小計   　 15張 5,714,558 285,728  8 北葉興企業有限公司(00000000)  101年11月至12月 10111 GM00000000 472,000 23,600 洪玉玲犯稅捐稽徵法第四十七條第一項第一款之逃漏稅捐罪，累犯，處有期徒刑肆月，如易科罰金，以新臺幣壹仟元折算壹日。　　     10111 GM00000000 437,108 21,855      10111 GM00000000 367,064 18,353      10111 GM00000000 415,000 20,750      10111 GM00000000 473,000 23,650      10112 GM00000000 408,000 20,400      10112 GM00000000 408,000 20,400      10112 GM00000000 460,734 23,037      10112 GM00000000 368,712 18,436   柏菲訊國際有限公司(00000000)  101年11月至12月 10111 GM00000000 457,199 22,860      10111 GM00000000 416,000 20,800      10111 GM00000000 416,000 20,800      10111 GM00000000 416,000 20,800      10112 GM00000000 384,000 19,200      10112 GM00000000 384,000 19,200      10112 GM00000000 384,000 19,200   小計   　 16張 6,666,817 333,341  9 北葉興企業有限公司(00000000)  102年1月至2月 10201 KN00000000 436,500 21,825 洪玉玲犯稅捐稽徵法第四十七條第一項第一款之逃漏稅捐罪，累犯，處有期徒刑參月，如易科罰金，以新臺幣壹仟元折算壹日。　     10201 KN00000000 465,600 23,280      10201 KN00000000 465,600 23,280      10201 KN00000000 193,709 9,685      10201 KN00000000 465,600 23,280      10201 KN00000000 445,000 22,250      10201 KN00000000 68,085 3,404   柏菲訊國際有限公司(00000000)  102年1月至2月 10201 KN00000000 451,400 22,570      10201 KN00000000 451,400 22,570      10201 KN00000000 450,404 22,520      10201 KN00000000 470,400 23,520      10201 KN00000000 470,400 23,520      10201 KN00000000 470,400 23,520      10201 KN00000000 166,600 8,330   小計   　 14張 5,471,098 273,554  10 北葉興企業有限公司(00000000)  102年3月至4月 10203 LL00000000 116,229 5,811 洪玉玲犯稅捐稽徵法第四十七條第一項第一款之逃漏稅捐罪，累犯，處有期徒刑參月，如易科罰金，以新臺幣壹仟元折算壹日。　     10203 LL00000000 312,400 15,620      10203 LL00000000 432,900 21,645      10204 LL00000000 441,000 22,050      10204 LL00000000 457,500 22,875      10204 LL00000000 279,990 14,000      10204 LL00000000 455,000 22,750      10204 LL00000000 455,000 22,750      10204 LL00000000 455,000 22,750      10204 LL00000000 455,000 22,750   柏菲訊國際有限公司(00000000)  102年3月至4月 10203 LL00000000 464,000 23,200      10203 LL00000000 464,000 23,200      10203 LL00000000 232,000 11,600   小計   　 13張 5,020,019 251,001  11 北葉興企業有限公司(00000000)  102年5月至6月 10205 MJ00000000 439,550 21,978 洪玉玲犯稅捐稽徵法第四十七條第一項第一款之逃漏稅捐罪，累犯，處有期徒刑參月，如易科罰金，以新臺幣壹仟元折算壹日。　     10205 MJ00000000 448,000 22,400      10205 MJ00000000 252,000 12,600      10206 MJ00000000 448,800 22,440      10206 MJ00000000 448,800 22,440      10206 MJ00000000 448,800 22,440      10206 MJ00000000 448,800 22,440      10206 MJ00000000 448,800 22,440      10206 MJ00000000 462,000 23,100      10206 MJ00000000 312,930 15,647      10206 MJ00000000 546,280 27,314   瀚普貿易有限公司(00000000)  102年5月至6月 10205 MJ00000000 278,005 13,900      10205 MJ00000000 450,000 22,500      10205 MJ00000000 244,620 12,231      10205 MJ00000000 456,000 22,800   小計   　 15張 6,133,385 306,670  12 北葉興企業有限公司(00000000)  102年7月至8月 10207 NG00000000 480,000 24,000 洪玉玲犯稅捐稽徵法第四十七條第一項第一款之逃漏稅捐罪，累犯，處有期徒刑伍月，如易科罰金，以新臺幣壹仟元折算壹日。　     10207 NG00000000 480,000 24,000      10207 NG00000000 480,000 24,000      10207 NG00000000 272,640 13,632      10207 NG00000000 273,700 13,685      10207 NG00000000 216,685 10,834      10207 NG00000000 258,280 12,914      10207 NG00000000 220,920 11,046      10207 NG00000000 440,000 22,000      10207 NG00000000 440,000 22,000      10207 NG00000000 343,750 17,187      10207 NG00000000 465,850 23,292      10207 NG00000000 480,000 24,000      10207 NG00000000 480,000 24,000      10207 NG00000000 240,000 12,000      10207 NG00000000 480,000 24,000      10207 NG00000000 480,000 24,000      10207 NG00000000 484,680 24,234   柏菲訊國際有限公司(00000000)  102年7月至8月 10207 NG00000000 380,000 19,000      10207 NG00000000 380,000 19,000      10207 NG00000000 420,000 21,000      10207 NG00000000 402,500 20,125      10207 NG00000000 402,500 20,125      10207 NG00000000 402,500 20,125      10208 NG00000000 397,200 19,860   小計   　 25張 9,801,205 490,059  13 北葉興企業有限公司(00000000)  102年9月至10月 10209 PE00000000 144,000 7,200 洪玉玲犯稅捐稽徵法第四十七條第一項第一款之逃漏稅捐罪，累犯，處有期徒刑伍月，如易科罰金，以新臺幣壹仟元折算壹日。　     10209 PE00000000 440,800 22,040      10209 PE00000000 435,000 21,750      10209 PE00000000 450,000 22,500      10209 PE00000000 256,953 12,848      10209 PE00000000 435,000 21,750      10210 PE00000000 440,800 22,040      10210 PE00000000 440,800 22,040      10210 PE00000000 440,800 22,040      10210 PE00000000 367,224 18,361      10210 PE00000000 455,000 22,750      10210 PE00000000 240,478 12,024      10210 PE00000000 468,000 23,400      10210 PE00000000 468,000 23,400      10210 PE00000000 468,000 23,400      10210 PE00000000 468,000 23,400      10210 PE00000000 468,000 23,400      10210 PE00000000 420,000 21,000      10210 PE00000000 468,000 23,400      10210 PE00000000 429,000 21,450      10210 PE00000000 399,022 19,951   瀚普貿易有限公司(00000000)  102年9月至10月 10209 PE00000000 465,000 23,250      10209 PE00000000 273,792 13,690      10209 PE00000000 260,200 13,010      10209 PE00000000 236,000 11,800      10209 PE00000000 408,000 20,400      10209 PE00000000 240,400 12,020      10209 PE00000000 396,000 19,800      10209 PE00000000 420,816 21,041      10209 PE00000000 226,950 11,348      10210 PE00000000 440,000 22,000      10210 PE00000000 440,000 22,000      10210 PE00000000 432,036 21,602      10210 PE00000000 440,000 22,000      10210 PE00000000 46,560 2,328      10210 PE00000000 66,000 3,300      10210 PE00000000 446,350 22,318   柏菲訊國際有限公司(00000000)  102年9月至10月 10209 PE00000000 444,795 22,240   小計   　 38張 14,285,776 714,291  14 北葉興企業有限公司(00000000)  102年11月至12月 10211 QC00000000 341,550 17,078 洪玉玲犯稅捐稽徵法第四十七條第一項第一款之逃漏稅捐罪，累犯，處有期徒刑陸月，如易科罰金，以新臺幣壹仟元折算壹日。　     10211 QC00000000 284,000 14,200      10211 QC00000000 475,000 23,750      10211 QC00000000 420,000 21,000      10211 QC00000000 445,500 22,275      10212 QC00000000 152,792 7,640      10212 QC00000000 456,000 22,800      10212 QC00000000 455,620 22,781      10212 QC00000000 474,000 23,700      10212 QC00000000 474,000 23,700      10212 QC00000000 448,290 22,415      10212 QC00000000 435,000 21,750      10212 QC00000000 440,000 22,000      10212 QC00000000 472,648 23,632      10212 QC00000000 409,500 20,475      10212 QC00000000 440,000 22,000      10212 QC00000000 440,000 22,000      10212 QC00000000 423,150 21,158      10212 QC00000000 299,575 14,979      10212 QC00000000 142,800 7,140      10212 QC00000000 433,860 21,693      10212 QC00000000 420,000 21,000      10212 QC00000000 45,243 2,262   瀚普貿易有限公司(00000000)  102年11月至12月 10211 QC00000000 440,000 22,000      10211 QC00000000 440,000 22,000      10211 QC00000000 440,000 22,000      10211 QC00000000 440,000 22,000      10211 QC00000000 440,000 22,000      10212 QC00000000 440,000 22,000      10212 QC00000000 240,000 12,000      10212 QC00000000 437,000 21,850      10212 QC00000000 437,000 21,850      10212 QC00000000 456,000 22,800      10212 QC00000000 468,480 23,424      10212 QC00000000 468,480 23,424      10212 QC00000000 468,480 23,424      10212 QC00000000 468,480 23,424      10212 QC00000000 466,944 23,347      10212 QC00000000 384,000 19,200      10212 QC00000000 384,000 19,200      10212 QC00000000 192,000 9,600      10212 QC00000000 462,000 23,100      10212 QC00000000 462,000 23,100      10212 QC00000000 265,100 13,255      10212 QC00000000 350,300 17,515      10212 QC00000000 283,040 14,152   柏菲訊國際有限公司(00000000)  102年11月至12月 10211 QC00000000 464,000 23,200      10211 QC00000000 421,718 21,086   小計   　 48張 19,047,550 952,379  15 北葉興企業有限公司(00000000)  103年1月至2月 10302 ZA00000000 441,000 22,050 洪玉玲犯稅捐稽徵法第四十七條第一項第一款之逃漏稅捐罪，累犯，處有期徒刑伍月，如易科罰金，以新臺幣壹仟元折算壹日。　     10302 ZA00000000 441,000 22,050      10302 ZA00000000 70,136 3,507      10302 ZA00000000 119,790 5,990      10302 ZA00000000 383,383 19,169      10302 ZA00000000 383,292 19,165      10302 ZA00000000 323,584 16,179      10302 ZA00000000 456,000 22,800      10302 ZA00000000 406,689 20,334      10302 ZA00000000 161,616 8,081      10302 ZA00000000 406,782 20,339      10302 ZA00000000 468,966 23,448      10302 ZA00000000 470,000 23,500      10302 ZA00000000 463,320 23,166      10302 ZA00000000 463,518 23,176      10302 ZA00000000 255,192 12,760   瀚普貿易有限公司(00000000)  103年1月至2月 10302 ZA00000000 363,400 18,170      10302 ZA00000000 451,200 22,560      10302 ZA00000000 451,200 22,560      10302 ZA00000000 451,200 22,560      10302 ZA00000000 330,000 16,500      10302 ZA00000000 427,680 21,384      10302 ZA00000000 1,459,700 72,985      10302 ZA00000000 1,354,164 67,708   柏菲訊國際有限公司(00000000)  103年1月至2月 10301 ZA00000000 425,790 21,290   小計   　 25張 11,428,602 571,431  16 北葉興企業有限公司(00000000)  103年3月至4月 10303 ZV00000000 420,000 21,000 洪玉玲犯稅捐稽徵法第四十七條第一項第一款之逃漏稅捐罪，累犯，處有期徒刑肆月，如易科罰金，以新臺幣壹仟元折算壹日。　     10303 ZV00000000 357,000 17,850      10303 ZV00000000 202,300 10,115      10303 ZV00000000 131,196 6,560      10303 ZV00000000 464,000 23,200      10303 ZV00000000 456,000 22,800      10303 ZV00000000 456,000 22,800      10303 ZV00000000 456,000 22,800      10303 ZV00000000 376,200 18,810      10303 ZV00000000 48,941 2,447   瀚普貿易有限公司(00000000)  103年3月至4月 10303 ZV00000000 464,000 23,200      10303 ZV00000000 368,000 18,400      10303 ZV00000000 388,240 19,412      10303 ZV00000000 204,960 10,248      10303 ZV00000000 306,294 15,315      10304 ZV00000000 141,255 7,063      10304 ZV00000000 460,000 23,000      10304 ZV00000000 121,790 6,090      10304 ZV00000000 380,000 19,000      10304 ZV00000000 475,000 23,750      10304 ZV00000000 179,265 8,963      10304 ZV00000000 400,000 20,000      10304 ZV00000000 362,600 18,130   小計   　 23張 7,619,041 380,953  17 北葉興企業有限公司(00000000)  103年7月至8月 10307 BK00000000 336,600 16,830 洪玉玲犯稅捐稽徵法第四十七條第一項第一款之逃漏稅捐罪，累犯，處有期徒刑伍月，如易科罰金，以新臺幣壹仟元折算壹日。　     10307 BK00000000 519,452 25,973      10307 BK00000000 122,012 6,101      10308 BK00000000 268,580 13,429   聯再發企業有限公司(00000000)  103年7月至8月 10307 BK00000000 1,473,347 73,667      10307 BK00000000 534,750 26,738      10307 BK00000000 578,435 28,922      10307 BK00000000 180,122 9,006      10307 BK00000000 340,000 17,000      10308 BK00000000 548,216 27,411      10308 BK00000000 1,243,880 62,194      10308 BK00000000 854,832 42,742      10308 BK00000000 854,810 42,741      10308 BK00000000 481,248 24,062      10308 BK00000000 1,410,000 70,500   明鈦塑膠有限公司(00000000)  103年7月至8月 10307 BK00000000 414,700 20,735      10307 BK00000000 450,000 22,500      10307 BK00000000 462,335 23,117      10307 BK00000000 414,700 20,735      10307 BK00000000 211,250 10,563   小計   　 20張 11,699,269 584,966  18 北葉興企業有限公司(00000000)  103年9月至10月 10309 CE00000000 175,064 8,753 洪玉玲犯稅捐稽徵法第四十七條第一項第一款之逃漏稅捐罪，累犯，處有期徒刑肆月，如易科罰金，以新臺幣壹仟元折算壹日。　     10309 CE00000000 425,540 21,277      10309 CE00000000 190,058 9,503      10309 CE00000000 75,954 3,798      10309 CE00000000 206,796 10,340   聯再發企業有限公司(00000000)  103年9月至10月 10309 CE00000000 470,000 23,500      10309 CE00000000 225,600 11,280      10309 CE00000000 520,000 26,000      10309 CE00000000 312,000 15,600      10309 CE00000000 317,200 15,860      10309 CE00000000 385,000 19,250      10309 CE00000000 352,000 17,600      10309 CE00000000 357,500 17,875      10309 CE00000000 485,640 24,282      10309 CE00000000 471,200 23,560      10310 CE00000000 427,845 21,392      10310 CE00000000 350,000 17,500      10310 CE00000000 414,000 20,700      10310 CE00000000 460,000 23,000      10310 CE00000000 414,000 20,700      10310 CE00000000 420,000 21,000   小計   　 21張 7,455,397 372,770  19 聯再發企業有限公司(00000000)  103年11月至12月 10311 CZ00000000 1,466,400 73,320 洪玉玲犯稅捐稽徵法第四十七條第一項第一款之逃漏稅捐罪，累犯，處有期徒刑伍月，如易科罰金，以新臺幣壹仟元折算壹日。　     10311 CZ00000000 540,000 27,000      10311 CZ00000000 969,000 48,450      10311 CZ00000000 987,850 49,393      10311 CZ00000000 853,740 42,687      10311 CZ00000000 720,000 36,000      10312 CZ00000000 1,036,000 51,800   柏菲訊國際有限公司(00000000)  103年11月至12月 10311 CZ00000000 585,000 29,250      10312 CZ00000000 1,070,586 53,529   立旌有限公司(00000000)  103年11月至12月 10312 CZ00000000 450,000 22,500      10312 CZ00000000 82,500 4,125      10312 CZ00000000 468,000 23,400   小計   　 12張 9,229,076 461,454  20 聯再發企業有限公司(00000000)  104年1月至2月 10401 NN00000000 450,000 22,500 洪玉玲犯稅捐稽徵法第四十七條第一項第一款之逃漏稅捐罪，累犯，處有期徒刑陸月，如易科罰金，以新臺幣壹仟元折算壹日。　     10401 NN00000000 1,540,000 77,000      10401 NN00000000 280,075 14,004      10401 NN00000000 245,370 12,269      10401 NN00000000 1,540,000 77,000      10401 NN00000000 127,200 6,360      10401 NN00000000 420,000 21,000      10401 NN00000000 260,680 13,034      10402 NN00000000 74,333 3,717      10402 NN00000000 228,270 11,414      10402 NN00000000 173,160 8,658      10402 NN00000000 446,000 22,300      10402 NN00000000 25,520 1,276      10402 NN00000000 402,684 20,134      10402 NN00000000 402,684 20,134      10402 NN00000000 351,310 17,566      10402 NN00000000 351,310 17,566      10402 NN00000000 430,000 21,500      10402 NN00000000 430,000 21,500      10402 NN00000000 430,000 21,500      10402 NN00000000 456,000 22,800   柏菲訊國際有限公司(00000000)  104年1月至2月 10401 NN00000000 561,000 28,050      10401 NN00000000 507,400 25,370      10401 NN00000000 571,125 28,557      10401 NN00000000 525,465 26,273      10401 NN00000000 546,000 27,300      10401 NN00000000 511,500 25,575      10401 NN00000000 345,465 17,273      10401 NN00000000 352,800 17,640      10402 NN00000000 562,080 28,104      10402 NN00000000 511,058 25,553      10402 NN00000000 571,125 28,557      10402 NN00000000 511,500 25,575      10402 NN00000000 345,465 17,273      10402 NN00000000 495,000 24,750      10402 NN00000000 353,388 17,669   小計   　 36張 16,334,967 816,751  21 立旌有限公司(00000000)  104年3月至4月 10403 PG00000000 420,000 21,000 洪玉玲犯稅捐稽徵法第四十七條第一項第一款之逃漏稅捐罪，累犯，處有期徒刑貳月，如易科罰金，以新臺幣壹仟元折算壹日。　  小計   　 1張 420,000 21,000  22 聯再發企業有限公司(00000000)  104年5月至6月 10406 QA00000000 408,000 20,400 洪玉玲犯稅捐稽徵法第四十七條第一項第一款之逃漏稅捐罪，累犯，處有期徒刑參月，如易科罰金，以新臺幣壹仟元折算壹日。　     10406 QA00000000 421,600 21,080      10406 QA00000000 421,600 21,080      10406 QA00000000 410,000 20,500      10406 QA00000000 410,000 20,500      10406 QA00000000 340,000 17,000      10406 QA00000000 340,000 17,000      10406 QA00000000 340,000 17,000      10406 QA00000000 340,000 17,000      10406 QA00000000 340,000 17,000      10406 QA00000000 340,000 17,000      10406 QA00000000 533,000 26,650      10406 QA00000000 574,000 28,700      10406 QA00000000 574,000 28,700   柏菲訊國際有限公司(00000000)  104年5月至6月 10406 QA00000000 480,000 24,000      10406 QA00000000 447,600 22,380   小計   　 16張 6,719,800 335,990  23 聯線實業有限公司(00000000)  104年9月至10月 10410 RN00000000 472,500 23,625 洪玉玲犯稅捐稽徵法第四十七條第一項第一款之逃漏稅捐罪，累犯，處有期徒刑貳月，如易科罰金，以新臺幣壹仟元折算壹日。　     10410 RN00000000 472,500 23,625      10410 RN00000000 157,500 7,875      10410 RN00000000 472,500 23,625      10410 RN00000000 472,500 23,625   小計   　 5張 2,047,500 102,375  24 景鴻有限公司(00000000)  104年11月至12月 10411 SG00000000 361,800 18,090 洪玉玲犯稅捐稽徵法第四十七條第一項第一款之逃漏稅捐罪，累犯，處有期徒刑貳月，如易科罰金，以新臺幣壹仟元折算壹日。　     10411 SG00000000 647,760 32,388   小計   　 2張 1,009,560 50,478  25 聯線實業有限公司(00000000)  105年1月至2月 10501 AU00000000 87,500 4,375 洪玉玲犯稅捐稽徵法第四十七條第一項第一款之逃漏稅捐罪，累犯，處有期徒刑貳月，如易科罰金，以新臺幣壹仟元折算壹日。　     10501 AU00000000 468,000 23,400   小計   　 2張 555,500 27,775  26 聯線實業有限公司(00000000)  105年5月至6月 10506 CD00000000 468,000 23,400 洪玉玲犯稅捐稽徵法第四十七條第一項第一款之逃漏稅捐罪，累犯，處有期徒刑肆月，如易科罰金，以新臺幣壹仟元折算壹日。　     10506 CD00000000 468,000 23,400      10506 CD00000000 468,000 23,400      10506 CD00000000 28,280 1,414      10506 CD00000000 50,104 2,505      10506 CD00000000 168,064 8,403      10506 CD00000000 245,232 12,262      10506 CD00000000 94,672 4,734      10506 CD00000000 57,150 2,858      10506 CD00000000 504,630 25,232      10506 CD00000000 580,000 29,000      10506 CD00000000 500,000 25,000      10506 CD00000000 344,000 17,200      10506 CD00000000 900,000 45,000      10506 CD00000000 900,000 45,000      10506 CD00000000 900,000 45,000   小計   　 16張 6,676,132 333,808  27 聯線實業有限公司(00000000)  105年7月至8月 10507 CV00000000 412,500 20,625 洪玉玲犯稅捐稽徵法第四十七條第一項第一款之逃漏稅捐罪，累犯，處有期徒刑貳月，如易科罰金，以新臺幣壹仟元折算壹日。　     10507 CV00000000 412,500 20,625      10507 CV00000000 440,000 22,000      10507 CV00000000 440,000 22,000      10508 CV00000000 1,700,000 85,000   小計   　 5張 3,405,000 170,250  
附表二：威宜公司開立統一發票明細表：
編號 取得發票之營業人 (統一編號）  申報期間  發票開立年月 發票號碼 銷售額(新臺幣/元） 稅額(新臺幣/元） 主文 1 峻洲企業有限公司(00000000)  100年9月至10月 10009 WL00000000 458,500 22,925 洪玉玲犯稅捐稽徵法第四十三條第一項之幫助逃漏稅捐罪，累犯，處有期徒刑參月，如易科罰金，以新臺幣壹仟元折算壹日。 吳茂源幫助犯稅捐稽徵法第四十三條第一項之幫助逃漏稅捐罪，處有期徒刑貳月，如易科罰金，以新臺幣壹仟元折算壹日　     10009 WL00000000 450,500 22,525      10009 WL00000000 438,800 21,940      10009 WL00000000 431,000 21,550      10009 WL00000000 412,500 20,625      10009 WL00000000 270,000 13,500   小計   　 6張 2,461,300 123,065  2 峻洲企業有限公司(00000000)  101年1月至2月 10101 YU00000000 405,000 20,250 洪玉玲犯稅捐稽徵法第四十三條第一項之幫助逃漏稅捐罪，累犯，處有期徒刑肆月，如易科罰金，以新臺幣壹仟元折算壹日。 吳茂源幫助犯稅捐稽徵法第四十三條第一項之幫助逃漏稅捐罪，處有期徒刑貳月，如易科罰金，以新臺幣壹仟元折算壹日。未扣案之犯罪所得新臺幣參萬元沒收，於全部或一部不能沒收或 不宜執行沒收時，追徵其價額。 　     10102 YU00000000 355,000 17,750      10102 YU00000000 441,000 22,050      10102 YU00000000 408,000 20,400      10102 YU00000000 372,000 18,600      10102 YU00000000 209,547 10,477   柏翔事業有限公司(00000000)  101年1月至2月 10101 YU00000000 201,000 10,050   聯聚塑膠工業股份有限公司(00000000)  101年1月至2月 10101 YU00000000 430,782 21,539      10101 YU00000000 430,800 21,540      10101 YU00000000 430,800 21,540      10101 YU00000000 430,800 21,540      10101 YU00000000 430,800 21,540      10101 YU00000000 226,888 11,344   小計   　 13張 4,772,417 238,620  3 正昊興業有限公司(00000000)  101年3月至4月 10103 AH00000000 413,000 20,650 洪玉玲犯稅捐稽徵法第四十三條第一項之幫助逃漏稅捐罪，累犯，處有期徒刑參月，如易科罰金，以新臺幣壹仟元折算壹日。 吳茂源幫助犯稅捐稽徵法第四十三條第一項之幫助逃漏稅捐罪，處有期徒刑貳月，如易科罰金，以新臺幣壹仟元折算壹日。未扣案之犯罪所得新臺幣陸萬元沒收，於全部或一部不能沒收或 不宜執行沒收時，追徵其價額。 　　     10103 AH00000000 432,000 21,600      10103 AH00000000 304,004 15,200      10103 AH00000000 276,011 13,801      10103 AH00000000 427,770 21,389      10104 AH00000000 366,400 18,320      10104 AH00000000 341,750 17,088      10104 AH00000000 379,654 18,983      10104 AH00000000 395,900 19,795   小計   　 9張 3,336,489 166,826  4 峻洲企業有限公司(00000000)  101年5月至6月 10105 BW00000000 435,000 21,750 洪玉玲犯稅捐稽徵法第四十三條第一項之幫助逃漏稅捐罪，累犯，處有期徒刑參月，如易科罰金，以新臺幣壹仟元折算壹日。 吳茂源幫助犯稅捐稽徵法第四十三條第一項之幫助逃漏稅捐罪，處有期徒刑貳月，如易科罰金，以新臺幣壹仟元折算壹日。未扣案之犯罪所得新臺幣陸萬元沒收，於全部或一部不能沒收或 不宜執行沒收時，追徵其價額。 　　     10106 BW00000000 193,575 9,679   小計   　 2張 628,575 31,429  5 峻洲企業有限公司(00000000)  101年11月至12月 10111 GM00000000 427,000 21,350 洪玉玲犯稅捐稽徵法第四十三條第一項之幫助逃漏稅捐罪，累犯，處有期徒刑參月，如易科罰金，以新臺幣壹仟元折算壹日。 吳茂源幫助犯稅捐稽徵法第四十三條第一項之幫助逃漏稅捐罪，處有期徒刑貳月，如易科罰金，以新臺幣壹仟元折算壹日。未扣案之犯罪所得新臺幣陸萬元沒收，於全部或一部不能沒收或 不宜執行沒收時，追徵其價額。 　　     10111 GM00000000 163,520 8,176      10112 GM00000000 472,500 23,625      10112 GM00000000 420,000 21,000      10112 GM00000000 421,785 21,089   聯聚塑膠工業股份有限公司(00000000)  101年11月至12月 10111 GM00000000 175,000 8,750      10111 GM00000000 122,242 6,112      10111 GM00000000 450,000 22,500      10111 GM00000000 171,540 8,577      10111 GM00000000 100,300 5,015   小計   　 10張 2,923,887 146,194  6 峻洲企業有限公司(00000000)  102年3月至4月 10203 LL00000000 450,000 22,500 洪玉玲犯稅捐稽徵法第四十三條第一項之幫助逃漏稅捐罪，累犯，處有期徒刑肆月，如易科罰金，以新臺幣壹仟元折算壹日。 吳茂源幫助犯稅捐稽徵法第四十三條第一項之幫助逃漏稅捐罪，處有期徒刑貳月，如易科罰金，以新臺幣壹仟元折算壹日。　     10203 LL00000000 450,000 22,500      10203 LL00000000 300,000 15,000      10203 LL00000000 297,348 14,867      10203 LL00000000 383,258 19,163      10204 LL00000000 386,920 19,346      10204 LL00000000 382,860 19,143      10204 LL00000000 372,000 18,600      10204 LL00000000 153,419 7,671      10204 LL00000000 351,635 17,582      10204 LL00000000 282,150 14,108   小計   　 11張 3,809,590 190,480  7 盈萱貿易有限公司(00000000)  102年5月至6月 10205 MJ00000000 476,000 23,800 洪玉玲犯稅捐稽徵法第四十三條第一項之幫助逃漏稅捐罪，累犯，處有期徒刑參月，如易科罰金，以新臺幣壹仟元折算壹日。 吳茂源幫助犯稅捐稽徵法第四十三條第一項之幫助逃漏稅捐罪，處有期徒刑貳月，如易科罰金，以新臺幣壹仟元折算壹日。　     10205 MJ00000000 476,000 23,800      10205 MJ00000000 476,000 23,800      10205 MJ00000000 476,000 23,800      10206 MJ00000000 448,000 22,400      10206 MJ00000000 162,360 8,118   小計   　 6張 2,514,360 125,718  8 聯聚塑膠工業股份有限公司(00000000)  102年7月至8月 10207 NG00000000 226,678 11,334 洪玉玲犯稅捐稽徵法第四十三條第一項之幫助逃漏稅捐罪，累犯，處有期徒刑參月，如易科罰金，以新臺幣壹仟元折算壹日。 吳茂源幫助犯稅捐稽徵法第四十三條第一項之幫助逃漏稅捐罪，處有期徒刑貳月，如易科罰金，以新臺幣壹仟元折算壹日。　  盈萱貿易有限公司(00000000)  102年7月至8月 10208 NG00000000 414,000 20,700      10208 NG00000000 414,000 20,700      10208 NG00000000 124,407 6,220   小計   　 4張 1,179,085 58,954  9 峻洲企業有限公司(00000000)  102年9月至10月 10209 PE00000000 410,934 20,547 洪玉玲犯稅捐稽徵法第四十三條第一項之幫助逃漏稅捐罪，累犯，處有期徒刑伍月，如易科罰金，以新臺幣壹仟元折算壹日。 吳茂源幫助犯稅捐稽徵法第四十三條第一項之幫助逃漏稅捐罪，處有期徒刑貳月，如易科罰金，以新臺幣壹仟元折算壹日。　     10209 PE00000000 378,000 18,900      10209 PE00000000 92,253 4,613      10210 PE00000000 451,674 22,584      10210 PE00000000 460,000 23,000      10210 PE00000000 118,488 5,924      10210 PE00000000 470,050 23,503      10210 PE00000000 410,000 20,500      10210 PE00000000 74,538 3,727   聯聚塑膠工業股份有限公司(00000000)  102年9月至10月 10209 PE00000000 475,000 23,750      10209 PE00000000 270,198 13,510      10210 PE00000000 410,000 20,500      10210 PE00000000 820,000 41,000      10210 PE00000000 410,000 20,500      10210 PE00000000 440,000 22,000      10210 PE00000000 328,000 16,400      10210 PE00000000 388,089 19,404      10210 PE00000000 172,980 8,649   盈萱貿易有限公司(00000000)  102年9月至10月 10209 PE00000000 396,627 19,831      10209 PE00000000 143,752 7,188      10209 PE00000000 449,811 22,490   小計   　 21張 7,570,394 378,520  10 峻洲企業有限公司(00000000)  102年11月至12月 10211 QC00000000 444,000 22,200 洪玉玲犯稅捐稽徵法第四十三條第一項之幫助逃漏稅捐罪，累犯，處有期徒刑陸月，如易科罰金，以新臺幣壹仟元折算壹日。 吳茂源幫助犯稅捐稽徵法第四十三條第一項之幫助逃漏稅捐罪，處有期徒刑參月，如易科罰金，以新臺幣壹仟元折算壹日。　     10211 QC00000000 236,504 11,825      10211 QC00000000 219,188 10,959      10211 QC00000000 456,000 22,800      10211 QC00000000 427,000 21,350      10211 QC00000000 464,000 23,200      10211 QC00000000 443,531 22,177      10211 QC00000000 462,000 23,100      10211 QC00000000 462,000 23,100      10211 QC00000000 462,000 23,100      10211 QC00000000 464,000 23,200      10211 QC00000000 462,000 23,100      10211 QC00000000 464,000 23,200      10211 QC00000000 462,000 23,100      10212 QC00000000 460,000 23,000      10212 QC00000000 252,000 12,600      10212 QC00000000 2,068,180 103,409      10212 QC00000000 460,000 23,000      10212 QC00000000 460,000 23,000      10212 QC00000000 462,000 23,100      10212 QC00000000 916,400 45,820      10212 QC00000000 454,500 22,725      10212 QC00000000 454,500 22,725      10212 QC00000000 454,500 22,725      10212 QC00000000 2,800,160 140,008      10212 QC00000000 408,000 20,400      10212 QC00000000 612,000 30,600   盈萱貿易有限公司(00000000)  102年11月至12月 10211 QC00000000 450,000 22,500      10211 QC00000000 151,000 7,550      10211 QC00000000 456,000 22,800      10212 QC00000000 464,000 23,200      10212 QC00000000 829,800 41,490      10212 QC00000000 506,312 25,316   小計   　 33張 19,047,575 952,379  11 峻洲企業有限公司(00000000)  103年1月至2月 10301 ZA00000000 400,000 20,000 洪玉玲犯稅捐稽徵法第四十三條第一項之幫助逃漏稅捐罪，累犯，處有期徒刑陸月，如易科罰金，以新臺幣壹仟元折算壹日。 吳茂源幫助犯稅捐稽徵法第四十三條第一項之幫助逃漏稅捐罪，處有期徒刑參月，如易科罰金，以新臺幣壹仟元折算壹日。　     10301 ZA00000000 288,400 14,420      10301 ZA00000000 244,035 12,202      10302 ZA00000000 462,000 23,100      10302 ZA00000000 462,000 23,100      10302 ZA00000000 199,769 9,988      10302 ZA00000000 400,235 20,012      10302 ZA00000000 400,140 20,007      10302 ZA00000000 338,752 16,938      10302 ZA00000000 440,000 22,000      10302 ZA00000000 428,554 21,428      10302 ZA00000000 428,652 21,433      10302 ZA00000000 380,244 19,012      10302 ZA00000000 396,000 19,800      10302 ZA00000000 445,500 22,275   聯聚塑膠工業股份有限公司(00000000)  103年1月至2月 10301 ZA00000000 305,126 15,256      10301 ZA00000000 390,276 19,514      10301 ZA00000000 276,600 13,830      10301 ZA00000000 400,000 20,000      10301 ZA00000000 440,000 22,000      10301 ZA00000000 440,000 22,000      10302 ZA00000000 469,386 23,469      10302 ZA00000000 371,404 18,570      10302 ZA00000000 439,200 21,960      10302 ZA00000000 439,200 21,960      10302 ZA00000000 270,765 13,538      10302 ZA00000000 317,096 15,855   小計   　 27張 10,273,334 513,667  12 盈萱貿易有限公司(00000000)  103年3月至4月 10303 ZV00000000 317,500 15,875 洪玉玲犯稅捐稽徵法第四十三條第一項之幫助逃漏稅捐罪，累犯，處有期徒刑參月，如易科罰金，以新臺幣壹仟元折算壹日。 吳茂源幫助犯稅捐稽徵法第四十三條第一項之幫助逃漏稅捐罪，處有期徒刑貳月，如易科罰金，以新臺幣壹仟元折算壹日。　     10303 ZV00000000 317,500 15,875      10303 ZV00000000 317,500 15,875   小計   　 3張 952,500 47,625  13 聯聚塑膠工業股份有限公司(00000000)  103年5月至6月 10306 AQ00000000 1,228,500 61,425 洪玉玲犯稅捐稽徵法第四十三條第一項之幫助逃漏稅捐罪，累犯，處有期徒刑肆月，如易科罰金，以新臺幣壹仟元折算壹日。 吳茂源幫助犯稅捐稽徵法第四十三條第一項之幫助逃漏稅捐罪，處有期徒刑貳月，如易科罰金，以新臺幣壹仟元折算壹日。　     10306 AQ00000000 500,600 25,030      10306 AQ00000000 500,600 25,030      10306 AQ00000000 500,600 25,030      10306 AQ00000000 500,600 25,030      10306 AQ00000000 500,600 25,030   盈萱貿易有限公司(00000000)  103年5月至6月 10305 AQ00000000 722,500 36,125      10305 AQ00000000 486,174 24,309      10305 AQ00000000 480,000 24,000      10305 AQ00000000 480,000 24,000      10305 AQ00000000 449,925 22,496   聯線實業有限公司(00000000)  103年5月至6月 10305 AQ00000000 210,000 10,500   小計   　 12張 6,560,099 328,005  14 聯聚塑膠工業股份有限公司(00000000)  103年7月至8月 10307 BK00000000 292,500 14,625 洪玉玲犯商業會計法第七十一條第一款之填製不實會計憑證罪，累犯，處有期徒刑陸月，如易科罰金，以新臺幣壹仟元折算壹日。 吳茂源幫助犯稅捐稽徵法第四十三條第一項之幫助逃漏稅捐罪，處有期徒刑參月，如易科罰金，以新臺幣壹仟元折算壹日。　     10307 BK00000000 292,500 14,625      10307 BK00000000 320,450 16,022      10308 BK00000000 650,000 32,500      10308 BK00000000 851,500 42,575      10308 BK00000000 423,300 21,165      10308 BK00000000 740,000 37,000      10308 BK00000000 456,500 22,825      10308 BK00000000 607,446 30,372      10308 BK00000000 506,382 25,319      10308 BK00000000 1,245,000 62,250      10308 BK00000000 456,500 22,825   盈萱貿易有限公司(00000000)  103年7月至8月 10307 BK00000000 227,500 11,375      10308 BK00000000 365,510 18,275   聯線實業有限公司(00000000)  103年7月至8月 10307 BK00000000 575,000 28,750      10308 BK00000000 585,465 29,273      10308 BK00000000 364,210 18,211   景鴻有限公司(00000000)  103年7月至8月 10308 BK00000000 1,050,000 52,500      10308 BK00000000 738,360 36,918   小計   　 19張 10,748,123 537,405  15 聯聚塑膠工業股份有限公司(00000000)  103年9月至10月 10309 CE00000000 289,240 14,462 洪玉玲犯商業會計法第七十一條第一款之填製不實會計憑證罪，累犯，處有期徒刑伍月，如易科罰金，以新臺幣壹仟元折算壹日。　     10309 CE00000000 1,270,008 63,500      10309 CE00000000 870,240 43,512      10309 CE00000000 764,168 38,208      10309 CE00000000 373,500 18,675      10309 CE00000000 173,680 8,684      10310 CE00000000 343,734 17,187      10310 CE00000000 300,885 15,044      10310 CE00000000 561,000 28,050      10310 CE00000000 526,860 26,343      10310 CE00000000 435,456 21,773   盈萱貿易有限公司(00000000)  103年9月至10月 10310 CE00000000 466,740 23,337      10310 CE00000000 305,550 15,278      10310 CE00000000 327,600 16,380      10310 CE00000000 401,373 20,069      10310 CE00000000 1,621,295 81,065   小計   　 16張 9,031,329 451,567  16 聯聚塑膠工業股份有限公司(00000000)  103年11月至12月 10311 CZ00000000 465,291 23,265 洪玉玲犯商業會計法第七十一條第一款之填製不實會計憑證罪，累犯，處有期徒刑伍月，如易科罰金，以新臺幣壹仟元折算壹日。　     10311 CZ00000000 780,000 39,000      10311 CZ00000000 1,165,554 58,278      10311 CZ00000000 977,984 48,899      10311 CZ00000000 910,800 45,540      10312 CZ00000000 187,040 9,352   盈萱貿易有限公司(00000000)  103年11月至12月 10311 CZ00000000 309,900 15,495      10311 CZ00000000 210,748 10,537      10311 CZ00000000 488,615 24,431      10312 CZ00000000 792,000 39,600      10312 CZ00000000 900,000 45,000      10312 CZ00000000 1,008,000 50,400      10312 CZ00000000 1,145,508 57,275   小計   　 13張 9,341,440 467,072  17 聯聚塑膠工業股份有限公司(00000000)  104年1月至2月 10401 NN00000000 1,059,525 52,976 洪玉玲犯商業會計法第七十一條第一款之填製不實會計憑證罪，累犯，處有期徒刑陸月，如易科罰金，以新臺幣壹仟元折算壹日。　     10401 NN00000000 393,075 19,654      10401 NN00000000 112,320 5,616      10401 NN00000000 711,132 35,557      10401 NN00000000 578,000 28,900      10401 NN00000000 502,710 25,136      10401 NN00000000 912,900 45,645      10401 NN00000000 669,525 33,476      10401 NN00000000 300,520 15,026      10401 NN00000000 808,500 40,425      10401 NN00000000 1,120,000 56,000      10401 NN00000000 425,200 21,260      10401 NN00000000 442,000 22,100      10401 NN00000000 411,484 20,574      10401 NN00000000 548,269 27,413   盈萱貿易有限公司(00000000)  104年1月至2月 10401 NN00000000 351,291 17,565      10401 NN00000000 289,080 14,454      10401 NN00000000 403,968 20,198      10402 NN00000000 893,232 44,662      10402 NN00000000 481,965 24,098      10402 NN00000000 275,625 13,781      10402 NN00000000 304,720 15,236   聯線實業有限公司(00000000)  104年1月至2月 10401 NN00000000 160,560 8,028      10401 NN00000000 400,000 20,000      10401 NN00000000 594,000 29,700      10401 NN00000000 432,800 21,640      10401 NN00000000 18,000 900      10402 NN00000000 528,280 26,414      10402 NN00000000 275,725 13,786      10402 NN00000000 782,600 39,130      10402 NN00000000 808,626 40,431   小計   　 31張 15,995,632 799,781  18 聯聚塑膠工業股份有限公司(00000000)  104年3月至4月 10403 PG00000000 350,000 17,500 洪玉玲犯商業會計法第七十一條第一款之填製不實會計憑證罪，累犯，處有期徒刑參月，如易科罰金，以新臺幣壹仟元折算壹日。　     10403 PG00000000 366,520 18,326   盈萱貿易有限公司(00000000)  104年3月至4月 10404 PG00000000 360,500 18,025      10404 PG00000000 990,000 49,500   小計   　 4張 2,067,020 103,351  19 景鴻有限公司(00000000)  104年5月至6月 10405 QA00000000 325,000 16,250 洪玉玲犯商業會計法第七十一條第一款之填製不實會計憑證罪，累犯，處有期徒刑肆月，如易科罰金，以新臺幣壹仟元折算壹日。　     10405 QA00000000 195,000 9,750      10405 QA00000000 325,000 16,250      10406 QA00000000 332,000 16,600      10406 QA00000000 212,800 10,640      10406 QA00000000 188,000 9,400      10406 QA00000000 420,000 21,000      10406 QA00000000 434,000 21,700      10406 QA00000000 434,000 21,700      10406 QA00000000 375,000 18,750   聯聚塑膠工業股份有限公司(00000000)  104年5月至6月 10406 QA00000000 350,000 17,500      10406 QA00000000 366,520 18,326   聯線實業有限公司(00000000)  104年5月至6月 10405 QA00000000 331,700 16,585      10405 QA00000000 310,000 15,500      10405 QA00000000 310,000 15,500   小計   　 15張 4,909,020 245,451  20 景鴻有限公司(00000000)  104年7月至8月 10407 QU00000000 441,000 22,050 洪玉玲犯商業會計法第七十一條第一款之填製不實會計憑證罪，累犯，處有期徒刑肆月，如易科罰金，以新臺幣壹仟元折算壹日。　     10407 QU00000000 441,000 22,050      10407 QU00000000 426,000 21,300      10407 QU00000000 426,000 21,300      10407 QU00000000 510,000 25,500      10408 QU00000000 426,000 21,300      10408 QU00000000 426,000 21,300   盈萱貿易有限公司(00000000)  104年7月至8月 10407 QU00000000 304,000 15,200      10407 QU00000000 380,000 19,000      10407 QU00000000 425,714 21,286   聯再發企業有限公司(00000000)  104年7月至8月 10407 QU00000000 457,275 22,864      10408 QU00000000 420,000 21,000      10408 QU00000000 420,000 21,000      10408 QU00000000 420,000 21,000      10408 QU00000000 420,000 21,000   小計   　 15張 6,342,989 317,150  21 景鴻有限公司(00000000)  104年9月至10月 10409 RN00000000 365,891 18,295 洪玉玲犯商業會計法第七十一條第一款之填製不實會計憑證罪，累犯，處有期徒刑參月，如易科罰金，以新臺幣壹仟元折算壹日。　     10409 RN00000000 411,553 20,578      10409 RN00000000 417,500 20,875      10409 RN00000000 417,500 20,875      10409 RN00000000 417,500 20,875      10410 RN00000000 747,720 37,386   立旌有限公司(00000000)  104年9月至10月 10409 RN00000000 350,000 17,500      10409 RN00000000 350,000 17,500      10409 RN00000000 215,100 10,755      10410 RN00000000 90,000 4,500   小計   　 10張 3,782,764 189,139  22 立旌有限公司(00000000)  104年11月至12月 10411 SG00000000 396,000 19,800 洪玉玲犯商業會計法第七十一條第一款之填製不實會計憑證罪，累犯，處有期徒刑肆月，如易科罰金，以新臺幣壹仟元折算壹日。　     10411 SG00000000 198,000 9,900      10411 SG00000000 66,000 3,300      10411 SG00000000 344,000 17,200      10411 SG00000000 344,000 17,200      10411 SG00000000 344,000 17,200      10412 SG00000000 359,092 17,955   盈萱貿易有限公司(00000000)  104年11月至12月 10412 SG00000000 455,000 22,750      10412 SG00000000 455,000 22,750      10412 SG00000000 455,000 22,750      10412 SG00000000 423,500 21,175      10412 SG00000000 423,500 21,175      10412 SG00000000 405,000 20,250      10412 SG00000000 405,000 20,250      10412 SG00000000 405,000 20,250      10412 SG00000000 455,000 22,750      10412 SG00000000 455,000 22,750      10412 SG00000000 282,000 14,100      10412 SG00000000 267,900 13,395   小計   　 19張 6,937,992 346,900  23 立旌有限公司(00000000)  105年1月至2月 10501 AU00000000 420,000 21,000 洪玉玲犯商業會計法第七十一條第一款之填製不實會計憑證罪，累犯，處有期徒刑肆月，如易科罰金，以新臺幣壹仟元折算壹日。　     10501 AU00000000 336,000 16,800      10501 AU00000000 330,000 16,500      10501 AU00000000 220,000 11,000      10502 AU00000000 480,000 24,000      10502 AU00000000 480,000 24,000      10502 AU00000000 275,000 13,750      10502 AU00000000 412,500 20,625      10502 AU00000000 408,000 20,400      10502 AU00000000 408,000 20,400      10502 AU00000000 356,000 17,800      10502 AU00000000 356,000 17,800      10502 AU00000000 400,500 20,025      10502 AU00000000 408,000 20,400      10502 AU00000000 408,000 20,400      10502 AU00000000 65,000 3,250      10502 AU00000000 71,800 3,590   盈萱貿易有限公司(00000000)  105年1月至2月 10502 AU00000000 410,000 20,500      10502 AU00000000 458,954 22,948   小計   　 19張 6,703,754 335,188  24 立旌有限公司(00000000)  105年3月至4月 10503 BM00000000 94,500 4,725 洪玉玲犯商業會計法第七十一條第一款之填製不實會計憑證罪，累犯，處有期徒刑參月，如易科罰金，以新臺幣壹仟元折算壹日。　     10503 BM00000000 337,500 16,875      10503 BM00000000 405,000 20,250      10504 BM00000000 497,000 24,850      10504 BM00000000 497,000 24,850      10504 BM00000000 497,000 24,850      10504 BM00000000 497,000 24,850      10504 BM00000000 810,000 40,500   小計   　 8張 3,635,000 181,750  25 立旌有限公司(00000000)  105年5月至6月 10505 CD00000000 100,520 5,026 洪玉玲犯商業會計法第七十一條第一款之填製不實會計憑證罪，累犯，處有期徒刑參月，如易科罰金，以新臺幣壹仟元折算壹日。　     10505 CD00000000 92,000 4,600      10506 CD00000000 25,050 1,253      10506 CD00000000 450,000 22,500   盈萱貿易有限公司(00000000)  105年5月至6月 10505 CD00000000 312,000 15,600      10505 CD00000000 468,000 23,400      10505 CD00000000 468,000 23,400      10505 CD00000000 468,000 23,400      10506 CD00000000 420,000 21,000      10506 CD00000000 420,000 21,000      10506 CD00000000 350,000 17,500      10506 CD00000000 295,470 14,774      10506 CD00000000 350,000 17,500   小計   　 13張 4,219,040 210,953  26 立旌有限公司(00000000)  105年7月至8月 10507 CV00000000 117,576 5,879 洪玉玲犯商業會計法第七十一條第一款之填製不實會計憑證罪，累犯，處有期徒刑肆月，如易科罰金，以新臺幣壹仟元折算壹日。　     10507 CV00000000 414,000 20,700      10507 CV00000000 468,000 23,400      10507 CV00000000 50,220 2,511      10507 CV00000000 360,000 18,000      10507 CV00000000 17,436 872      10507 CV00000000 432,000 21,600      10508 CV00000000 440,000 22,000      10508 CV00000000 420,000 21,000      10508 CV00000000 440,000 22,000      10508 CV00000000 324,345 16,217      10508 CV00000000 350,000 17,500      10508 CV00000000 350,000 17,500      10508 CV00000000 336,000 16,800   盈萱貿易有限公司(00000000)  105年7月至8月 10507 CV00000000 634,960 31,748   小計   　 15張 5,154,537 257,727